臺灣高等法院刑事判決　　　　　　　94年度上更(一)字第36號
上　訴　人　臺灣桃園地方法院檢察署檢察官
上　訴　人
即　被　告　丑○○
選任辯護人　金　鑫律師
　　　　　　陳祖德律師
上　訴　人
即　被　告　丙○○
選任辯護人　陳祖德律師
上　訴　人
即　被　告　癸○○
義務辯護人　鄭聯芳律師
上列上訴人因被告違反組織犯罪防制條例等案件，不服臺灣桃園
地方法院91年度訴字第1653號，中華民國93年1月15日第一審判
決（起訴案號：臺灣桃園地方法院檢察署91年度偵字第14769號
、第18210號、91年度少連偵字第1111號，併辦案號：同署92年
度偵字第3823號、臺灣士林地方法院檢察署91年度偵字第9556號
、臺灣基隆地方法院檢察署92年度偵字第998號、第999號、第10
00號、第1030號、第1033號、第1034號、第1050號、第1108號、
第2199號、第2200號、第2905號、第2906號）及移送併辦（台灣
基隆地方法院檢察署93年度偵字第397號、第398號、第399號、
第401號、第405號、第406號、第407號、第408號），提起上訴
，經判決後，由最高法院發回更審，本院判決如下：
    主  文
原判決關於丑○○未經許可持有獵槍部分、丙○○參與犯罪組織
部分及癸○○參與犯罪組織、共同未經許可持有獵槍部分，並各
定應執行刑部分，均撤銷。
丑○○共同未經許可持有獵槍，處有期徒刑伍年，併科罰金新臺
幣拾萬元，罰金如易服勞役，以新台幣貳仟元折算壹日，並於刑
之執行完畢或赦免後令入勞動處所強制工作參年；扣案之美國RE
MINGTON廠製870 POLICE MAGNUM型12GAUGE制式單管霰彈槍壹支
（槍枝管制編號0000000000）、制式霰彈貳拾顆、口徑9MM制式
子彈陸顆、口徑9MM制式子彈（中空彈）陸顆，均沒收。
丙○○參與犯罪組織，處有期徒刑參年，並於刑之執行完畢或赦
免後令入勞動處所強制工作參年。
癸○○參與犯罪組織，處有期徒刑貳年拾月，並於刑之執行完畢
或赦免後令入勞動處所強制工作參年；又共同未經許可持有獵槍
，處有期徒刑貳年陸月，併科罰金新台幣拾萬元，罰金如易服勞
役，以新台幣貳仟元折算壹日。扣案之美國REMINGTON廠製870
POLICE MAGNUM型12GAUGE制式單管霰彈槍壹支（槍枝管制編號00
00000000）、制式霰彈貳拾顆，均沒收。應執行有期徒刑伍年貳
月，併科罰金新台幣拾萬元，罰金如易服勞役，以新台幣貳仟元
折算壹日，並於刑之執行完畢或赦免後令入勞動處所強制工作參
年，扣案之美國REMINGTON廠製870 POLICE MAGNUM型12 GAUGE制
式單管霰彈槍壹支（槍枝管制編號0000000000）、制式霰彈貳拾
顆，均沒收。
    事  實
一、丑○○、丙○○及癸○○參與太陽會犯罪組織之部分：
  (一)緣乙○○（所犯主持、操縱犯罪組織部分，經本院95年度上
    更 (二)字第125號判決有期徒刑6年6月，並應於刑之執行完
    畢或赦免後，令入勞動場所，強制工作3年在案）於民國75
    年間，在臺灣臺北看守所發起籌組「天道盟太陽會」（以下
    簡稱太陽會），並自任會長，為天道盟之分支組織。子○○
    （綽號鐵霸或鐵豹，所涉參與犯罪組織罪部分，現另案審理
    中）於81年間因案羈押在臺灣臺北看守所時，正式加入「太
    陽會」組織，擔任太陽會捍衛隊隊長一職，為凝聚太陽會成
    員力量及牟取組織財源，於90年年底某日將臺北市○○街48
    號10樓作為據點，並陸續吸收寅○○、ｆ○○（業經本院94
    年度矚上重更 (二)字第2號判決）、Ｘ○○、Ｇ○○、Ｖ○○、卯○○、辰○○、巳○○、午○○、未○○、申○○、
    酉○○、戌○○、亥○○、天○○、地○○、宇○○（其等
    所犯參與犯罪組織等案件，業經本院92年度矚上重訴字第1
    號判決）等人為成員，太陽會成員對外則稱太陽會為「公司
    」。太陽會為擴大該組織之勢力，以建立黑社會地盤，乃積
    極召募訓練對組織更有向心力之成員。太陽會第3代會長宙
    ○○於90年10月間，在高棉金邊市乙○○住處，親自主持太
    陽會「第1代虎」（成員包括玄○○、黃○○、Ａ○○、丑
    ○○及Ｂ○○，由玄○○擔任虎頭）之宣誓儀式，子○○則
    於91年之年初及91年10月29日，分別在臺北市○○○路「
    MIXK TV」地下1樓包廂、桃園縣楊梅鎮某餐廳，主持成立「
    第2代虎」（成員包括Ｃ○○、Ｄ○○、丙○○、Ｅ○○及
    Ｆ○○，由Ｅ○○擔任虎頭，後因Ｅ○○音訊全無，改由Ｃ
    ○○擔任虎頭，癸○○則遞補Ｅ○○遺留之空缺），及「第
    3代虎」（由巳○○擔任虎頭，其餘成員分別為未○○、Ｇ
    ○○、Ｈ○○（業經本院以93年度上更 (一)字第271號判決
    ）、Ｉ○○、Ｊ○○、Ｋ○○、天○○、地○○、Ｌ○○、
    宇○○及Ｍ○○，「第1代虎」、「第2代虎」及「第3代虎
    」成員在太陽會中之地位高於一般幫眾，接受子○○、戊○○（龍潭組組長）、戌○○等人之命令指揮，使其成為具有
    內部管理結構之團體。太陽會為達控制組織、防止組織內部
    犯罪事證外洩之目的，約定凡加入太陽會之成員，即不得任
    意退出，如有違反，即以嚴厲手段（例如槍殺）制裁之；又
    為強化組織暴力、脅迫性質之聲勢，擁槍自重，如認組織成
    員受他人欺負或對他人不滿者，即命令組織成員糾眾前往開
    槍、砸店、毆打以警告恐嚇；並以非法方式籌措組織之經濟
    來源，其中多數為恃強凌弱，為人催討債務抽取佣金，以強
    暴脅迫手段勒索保護費，若有不從即開槍警告，或將之押走
    毆打施以凌虐逼其就範。太陽會為達上述控制及強化犯罪組
    織聲勢及籌措財源等目的，指揮前揭幫眾，從事暴力討債、
    勒索保護費及砸店等嚴重破壞社會秩序，及危害他人生命、
    身體、自由、財產之犯罪活動，以集團從事犯罪活動，為具
    有常習性、集團性、暴力性及脅迫性之組織。
  (二)丑○○（綽號「崁全」）、丙○○（綽號「阿弟仔」）、癸○○（綽號「阿龍」）等人均明知「太陽會」係具有內部管
    理結構、以犯罪為宗旨，成員從事犯罪活動，而有集團性、
    常習性、脅迫性及暴力性之犯罪組織。丑○○於90年年初
    ，經由太陽會龍潭組組長戊○○（另行審結）之引薦，加入
    太陽會，「第1代虎」於90年1 0月間在高棉金邊市成立時，
    Ｂ○○與玄○○、黃○○、Ａ○○一同在金邊市乙○○住處
    內宣誓加入太陽會「第1代虎」，由黃○○朗讀內容為結為
    患難兄弟、效忠太陽會、服從會長等之誓詞，Ｂ○○、玄○○與Ａ○○則跟著朗讀誓詞，並以刀片切割手指滴血在酒內
    一飲而盡之方式表示加入之決心並完成儀式，因斯時丑○○
    人在臺灣，遂以透過行動電話朗讀誓詞之方式，宣誓加入「
    第1代虎」。丙○○於91年年初某日，經由丑○○之引薦
    ，在臺北市○○○路「MIX KTV」地下1樓包廂內，與Ｃ○○
    、Ｄ○○、Ｅ○○及Ｆ○○朗讀內容為結為患難兄弟、效忠
    太陽會、服從會長等之誓詞，並以刀片切割手指滴血在酒內
    一飲而盡之方式表達加入之決心，並完成儀式，宣誓加入成
    為「第2代虎」之成員。癸○○（民國73年8月22日生）於
    90年8、9月間，經由丑○○之引薦，加入太陽會，並於「第
    3代虎」在91年10月29日，於桃園縣楊梅鎮某餐廳成立時，
    與「第3代虎」成員共同宣讀誓詞，遞補Ｅ○○遺留之空缺
    ，成為太陽會「第2代虎」成員之一。丑○○、丙○○、癸○○並接受子○○、戊○○等人之指揮，參與如後述之具有
    暴力性、脅迫性、集團性之犯罪行為，至警方查獲時均未退
    出太陽會組織。
二、丑○○持有槍彈部分：
    緣Ｎ○○（業於93年1月19日死亡，本院前審以93年度上訴
    字第560號判決公訴不受理）於91年4月間，在臺北縣新莊市
    某不詳修理廠，自Ｃ○○處收受可擊發口徑12GAUGE制式霰
    彈，機械性能良好，具有殺傷力之美國REMINGTON廠製870
    POLICE MAGNUM型12GAUGE制式單管霰彈槍1支（槍枝管制編
    號0000000000）、具有殺傷力之12GAUGE制式霰彈若干顆（
    數量不詳），丑○○明知未經許可，不得持有具有殺傷力之
    獵槍及子彈，竟自91年4月間某日起至同年9月21日間之某不
    詳時間起，與Ｎ○○基於持有霰彈槍、子彈之犯意聯絡，共
    同持有前開制式單管霰彈槍1支、制式霰彈、口徑9mm制式子
    彈、口徑9mm制式子彈（中空彈），並藏放在丑○○以其弟
    Ｏ○○之女友Ｐ○○名義所承租桃園縣楊梅鎮○○○路378
    號8樓之1居處內。嗣經警持臺灣桃園地方法院檢察署（下稱
    桃園地檢署）檢察官核發之拘票，於91年9月21日8時許，在
    桃園國際機場第2航廈出境大廳拘獲丑○○，再偕同丑○○
    至桃園縣楊梅鎮○○○路378號8樓之1查獲制式單管霰彈槍1
    支、制式霰彈29顆（經鑑驗試射9顆）、口徑9mm制式子彈6
    顆、口徑9mm制式子彈（中空彈）6顆及手槍滅音器1支，而
    查悉前情。
三、丑○○、癸○○恐嚇己○○部分：
    丑○○、與癸○○（行為時未滿18歲），因丙○○於91年6
    月29日20時50分，在桃園縣龍潭鄉○○路○○段533號「中
    環KTV」前遭人開槍射擊受傷之事，認係Ｑ○○所為，復因
    遍尋Ｑ○○無著，遂於91年6月7日下午15時許，由丑○○駕
    駛自用小客車搭載癸○○，至桃園縣龍潭鄉○○路57號己○○住處附近，並由癸○○撥打電話要求己○○下樓，己○○
    下樓並進入車內後，丑○○即駕車在己○○住處附近兜繞，
    逼問關於Ｑ○○之下落，己○○答稱不知情，丑○○、癸○○心生不滿，遂共同基於恐嚇危害安全之犯意聯絡，由丑○○恫嚇己○○稱：「你父親若失去你這個兒子，不知道會怎
    樣；出門衣服穿多點，準備吃子彈」等語，以此加害生命之
    事恐嚇己○○，致己○○心生畏懼，足生危害於其安全。
四、丙○○對中央汽車公司、甲○○○○○恐嚇取財部分：
    丙○○為替太陽會籌措財源，遂意圖為太陽會不法之所有，
    並基於概括之犯意，連續犯下列之恐嚇取財犯行：
  (一)91年8月初，至桃園縣中壢市○○路○段43號，ｐ○○所經營
    之中央汽車公司，要求該公司員工ｏ○○轉告ｐ○○匯款新
    台幣（下同）1百萬元至指定之帳戶，並留下寫有「合作金
    庫龍潭支庫0000000000000Ｂ○○」之紙條後，隨即離去，
    經ｏ○○轉告ｐ○○。惟ｐ○○並未依丙○○之要求匯款，
    丙○○遂於同年8月19日11時許，再度前往中央汽車公司，
    詢問ｏ○○有無轉告ｐ○○須匯款1百萬元至前開帳戶之事
    ，經ｏ○○告知業已轉告，丙○○認ｐ○○既已獲悉其事，
    卻未匯款，心生不滿，遂基於恐嚇取財之犯意，恫嚇稱：「
    若不匯款，就是敵人」等語後離去，ｐ○○經ｏ○○告知而
    得悉後，心生畏懼，恐若不依要求匯款，將遭報復，遂於91
    年8月20日下午，匯款3萬元至前開帳戶。
  (二)丙○○於91年8月初某日，至桃園縣平鎮市○○路○段123之1
    號甲○○○○○，向負責人ｑ○○稱急需用錢，要求ｑ○○
    匯款30萬元至Ｂ○○所開立之「合作金庫龍潭支庫00000000
    00000帳戶」，ｑ○○因認丙○○無由索款，未予理會。丙○○見ｑ○○並未匯款，復於91年8月11日16時許，詢問ｑ
    ○○是否已備妥30萬元，要求先匯15萬元，ｑ○○以沒錢為
    由拒絕。丙○○即基於恐嚇取財之概括犯意，恫嚇ｑ○○稱
    ：「若沒匯錢過來，以後就是敵人」等語，致ｑ○○心生畏
    懼，惟仍未匯款，丙○○復於同年8月16日15時許，至址甲○○○○○，恫嚇ｑ○○稱：「妳這麼不配合，現在公司要
    3百萬元，限7日內匯到Ｂ○○帳戶內，否則準備跑路，餐廳
    不用開了」等語，致ｑ○○聞後心生畏懼，惟因丙○○要求
    之金額太高，仍未依丙○○之要求匯款；丙○○遂又於同年
    8 月21日21時許，至甲○○○○○，恫嚇ｑ○○稱：「把錢
    準備好，否則就像中央汽車公司一樣被砸毀」等語，ｑ○○
    仍未匯款；丙○○復於91年8月底某日，撥打電話予ｑ○○
    ，恫嚇稱：不用準備錢了，天氣涼了，衣服多穿一點，出門
    小心一點等語，致ｑ○○心生畏懼，仍未依其要求匯款，致
    丙○○並未得逞。
五、癸○○對Ｒ○○、Ｓ○○妨害自由部分：
    緣Ｔ○○與臺北縣中和市○○路7號3樓「機電聯企業股份有
    限公司」（下稱機電聯公司）及桃園縣龜山鄉○路村○○街
    13號1樓「莫瑞企業股份有限公司」（下稱莫瑞公司）之負
    責人Ｕ○○，因股票買賣問題而生糾紛，Ｔ○○委由太陽會
    成員Ｃ○○處理。太陽會Ｃ○○乃夥同成員Ｖ○○於91年9
    月17日11時許，至機電聯公司欲找Ｕ○○談判，適逢機電聯
    公司整修廠房，由職員Ｗ○○出面接洽，Ｃ○○、Ｖ○○因
    與在場施工人員發生言語衝突而遭毆打受傷，Ｃ○○並因而
    住院。子○○得悉後，甚為憤怒，即思對Ｕ○○展開報復，
    遂囑由會員黃○○於同日晚間，撥打電話通知另會員Ｘ○○
    ，召集人手，準備棍棒等物用以砸毀機電聯公司及莫瑞公司
    之設備。Ｘ○○乃通知辰○○、卯○○、午○○、Ｖ○○、
    巳○○、Ｎ○○、丑○○、Ｋ○○、Ｉ○○、癸○○、Ｙ○○、綽號「Ｚ○」之不詳姓名成年男子等人，於同年月18日
    上午11時許，至臺北巿農安街、中山北路口集合，並共同基
    於毀損之犯意聯絡，於同日下午2時許，分乘數車出發。Ｎ
    ○○、癸○○、「Ｚ○」、巳○○、卯○○、午○○、Ｋ○○、Ｙ○○等人於同日下午3時許，分乘車牌號碼○○○○號
    、○○○○號自用小客車前往臺北縣深坑鄉○○街31巷2號風
    格山莊社區之莫瑞公司辦公室，抵達風格山莊社區大門時，
    Ｎ○○、癸○○、巳○○、「Ｚ○」、卯○○、午○○、Ｋ
    ○○、Ｙ○○為能順利進入風格山莊社區，並防止社區警衛
    報警，遂共同基於妨害自由之犯意聯絡，由Ｎ○○囑巳○○
    、「Ｚ○」先行下車控制警衛之行動，「Ｚ○」即手持西瓜
    刀與巳○○一同進入該社區大門警衛室，「Ｚ○」以右手高
    舉西瓜刀作勢砍人，喝令社區警衛Ｒ○○、Ｓ○○2人不許
    動，並開門讓Ｎ○○等人驅車進入，巳○○、「Ｚ○」一方
    面在場監控Ｒ○○、Ｓ○○之行動，以免彼等報警，一方面
    取下社區監視器之錄影帶2捲以免遭錄影為證，以此非法方
    式剝奪Ｒ○○、Ｓ○○2人之行動自由，直至Ｎ○○等人離
    開該社區為止。Ｎ○○、癸○○、卯○○、午○○、Ｋ○○
    、Ｙ○○等人則分持棍棒進入莫瑞公司，敲擊該公司之大門
    窗戶玻璃及電腦設備等物品，致令不堪用後離去（毀損部分
    未經合法告訴）。另方面，黃○○、丑○○、Ｘ○○、Ｖ○○、辰○○、Ｉ○○及申○○等人則於同時間，乘車前往臺
    北縣中和巿之機電聯公司，黃○○、Ｘ○○、丑○○在附近
    車上等候，Ｖ○○、辰○○、Ｉ○○及申○○等人則分持棍
    棒進入機電聯公司，損壞該公司辦公室內之玻璃、電腦設備
    等物品，致令不堪用後離去（毀損部分亦未經合法告訴）。
六、癸○○槍擊「凱旋門遊藝場」部分：
    Ｎ○○因停車問題，與桃園縣龍潭鄉○○路26號1樓「凱旋
    門遊藝場」之員工發生糾紛，遭毆打受傷，心生不滿，乃夥
    同癸○○於91年9月6日16時40分，由癸○○駕駛自用小客車
    搭載Ｎ○○至「凱旋門遊藝場」外。癸○○明知Ｎ○○持霰
    彈槍欲朝「凱旋門遊藝場」開槍示警，竟仍與Ｎ○○共同基
    於持有霰彈槍、彈及恐嚇危害安全之犯意聯絡，由癸○○駕
    車載Ｎ○○，由Ｎ○○持霰彈槍朝「凱旋門遊藝場」大門射
    擊3發示警，以此加害生命、身體、財產之事，恫嚇凱旋門
    遊藝場內之員工，致其等心生畏懼，足生危害於安全。嗣經
    警於91年9月21日9時許，在桃園縣楊梅鎮○○○路378號8樓
    之1查獲制式單管霰彈槍1支、制式霰彈29顆，經與「凱旋門
    遊藝場」遭槍擊，現場遺留之彈殼送鑑驗比對後，發現相符
    ，而查獲前情。
七、丑○○、丙○○對壬○○妨害自由、毀損部分：
    緣ａ○○於86年11月間，委由壬○○代簽下注6合彩賭博，
    壬○○遂向姓名不詳之成年組頭簽賭下注，ａ○○果簽中4
    星彩，可獲彩金約3千萬元，壬○○先交付ａ○○1千7百萬
    元，後因組頭藏匿無蹤，避不見面，ａ○○即要求壬○○支
    付餘款1千3百萬元，壬○○無力支付，ａ○○多次催討未果
    ，遂於91年5月24日上午，邀同丑○○一同前往找壬○○催
    討，丑○○為壯聲勢，再邀丙○○一同前往，丙○○則再邀
    約太陽會成員Ｄ○○同往，由丑○○駕駛○○○○號自用小
    客車搭載ａ○○，丙○○駕駛○○○○號自用小客車搭載Ｄ
    ○○，於同日7時許，抵達臺北市○○區○○路45巷7號1樓
    壬○○住處外。適見壬○○之子辛○○返家，丙○○即趨前
    向辛○○佯稱其係壬○○之朋友，辛○○不疑，即開門讓丙○○進入，ａ○○、丑○○及Ｄ○○隨即趁機跟隨進入屋內
    。ａ○○、丑○○、丙○○及Ｄ○○即基於妨害自由之犯意
    聯絡，由Ｄ○○持疑似手槍之物抵住辛○○背部，命令其喚
    醒就寢中之壬○○及庚○○，以此脅迫之方法，妨害辛○○
    自由，辛○○迫於無奈，遂至房間內喚醒壬○○、庚○○，
    俟壬○○、庚○○及辛○○同至客廳，Ｄ○○即出示該疑似
    手槍之物，以達恫嚇壬○○、庚○○及辛○○之目的，丑○○則喝令壬○○、庚○○、辛○○不准離去，並叫Ｄ○○至
    屋外等候，以此脅迫方式妨害壬○○、庚○○及辛○○自由
    。因協商未果，丑○○出言恫嚇稱：「如不將欠款還清，出
    門最好要小心，子彈1顆才3百元而已」、「你們全家給我小
    心一點」，並基於同一之脅迫目的，以腳踢破壬○○住處客
    廳茶几之玻璃1片。ａ○○亦恐嚇稱：「我沒有耐心了，滅
    音器拿出來，錢我不要了」等語相恐嚇，使壬○○、庚○○
    、辛○○等人心生畏懼。因談判無結果，ａ○○等4人始駕
    車離去。壬○○旋即報警，經警循線查獲上情（ａ○○犯妨
    害自由犯行部分，業經臺灣士林地方法院於92年4月25日以9
    1年度訴字第627號判處有期徒刑6月，如易科罰金以銀元300
    元折算1日，上訴後亦經本院於92年8月5日以92年度上訴字
    第1855號判決上訴駁回上訴而確定，並已執行完畢）。
八、案經桃園縣政府警察局平鎮分局移送及桃園地檢署檢察官自
    動檢舉偵查起訴，暨桃園地檢署、士林地檢署、基隆地檢署
    檢察官移送併案審理。
    理  由
壹、有罪部分：
甲、參與犯罪組織及犯與犯罪組織相關犯罪行為之部分：
一、程序方面：
  (一)按組織犯罪防制條例第12條第1項規定：「訊問證人之筆錄
    ，以在檢察官或法官面前做成並經踐行刑事訴訟法所定訊問
    證人之程序者，始得採為證據」，此項規定旨在避免證人羅
    織他人入罪之流弊；具有共犯關係之人，就他人被告之案件
    ，雖亦得為證人，然其供述筆錄有無證據能力，自仍應依據
    組織犯罪防制條例第12條第1項之規定以為判斷；倘以該共
    犯為證人之警詢筆錄，既非在檢察官或法官面前做成，亦未
    踐行刑事訴訟法所定證人訊問程序，則其陳述自亦不具備證
    據能力（最高法院92年度台非字第144號判決要旨參照）。
    準此，共犯固亦得為證人，惟其證言應以確實於檢察官或法
    官面前作成，方能認有證據能力，始得以進一步審酌是否可
    採為被告參與犯罪組織之證據。申言之，上開規定既為防證
    人之指述有虛偽不實之處，是以特別要求證人須在檢察官、
    法官面前詳細指述，檢察官、法官方得直接審視其指述之真
    實性；從而，檢察官僅簡略訊問證人警詢中陳述是否真實，
    經證人概括答以肯定，因其並未就具體事項於檢察官面前陳
    述，此種訊問方式不得認該證人於警詢中所為陳述已在檢察
    官面前再次陳述，自不符合組織犯罪防制條例第12條之規定
    ，無從認有證據能力。
  (二)被告癸○○係73年8月22日出生，於90年8、9月間，參與太
    陽會時，雖未滿18歲，惟其於91年10月29日參加太陽會宣誓
    時，已年滿18歲，並加入「第2代虎」，顯見其參與犯罪組
    織之犯行仍在繼續中，又其被訴恐嚇被害人己○○、妨害被
    害人Ｒ○○、Ｓ○○行動自由之罪名，均與其參與犯罪組織
    之罪名間有目的行為，與結果行為之牽連犯裁判上一罪關係
    （詳後述），揆諸最高法院91年度台非字第128號判決之意
    旨，自應就被告癸○○被訴前開犯行併為審理，合先敘明。
二、認定犯罪事實所憑證據及理由：
  (一)被告丑○○、丙○○、癸○○參與太陽會犯罪組織犯行部分
    ：
  (1)按組織犯罪防制條例第2條之規定，稱犯罪組織，係指3人以
    上，有內部管理結構，以犯罪為宗旨或以其成員從事犯罪活
    動，具有集團性、常習性及脅迫性或暴力性之組織。經查，
    太陽會設有會長（第1代會長乙○○、第2代會長ｂ○○、第
    3代會長宙○○）、副會長（ｃ○○）、捍衛隊隊長（子○○）、突擊隊隊長（ｄ○○）、護法（ｅ○○）、龍潭組組
    長（戊○○）等職務，幫眾包括寅○○、ｆ○○、Ｘ○○、
    Ｇ○○、Ｖ○○、卯○○、辰○○、巳○○、午○○、未○○、申○○、戌○○、亥○○、天○○、地○○、宇○○及
    本件被告丑○○、丙○○、癸○○等人，此經被告丑○○、
    丙○○、癸○○供承在卷（見92偵字第1033號卷第276至279
    頁，92偵字第998號卷第81至98頁，原審卷(四)第219頁，原審
    卷(五)第125、137、145、146頁），被告等對上述諸人之供述
    ，並無異議。又太陽會為達暴力討債、恐嚇勒索以籌措財源
    、增強組織武力、在組織成員遭他人欺侮時施以報復、以嚴
    厲手段制裁退出太陽會組織之幫眾，藉以提昇組織對其他幫
    眾之約束力等目的，先後命令幫眾持有具殺傷力之槍枝、子
    彈（如有罪事實欄二之部分），向中央汽車公司、甲○○○○○恐嚇勒索（有罪事實欄四之部分），糾眾毀損機電聯公
    司及莫瑞公司之物品（有罪事實欄五之部分），槍擊臺北市
    ○○街46號4樓「臺灣小調餐廳」（因組織成員柯啟源於91
    年9月13日凌晨遭人毆打，認係「臺灣小調餐廳」員工所為
    ，遂命令組織成員申○○等人於同日凌晨3時許持槍射擊「
    臺灣小調餐廳」以資報復）、槍殺被害人ｇ○○未遂（ｇ○○原係太陽會成員，後因無意願繼續參與太陽會之行動而與
    該組織日益疏離，太陽會成員遂認其背叛組織，指派會員天
    ○○、地○○於91年10月14日凌晨1時30分，在基隆市○○路
    13號夢幻酒店外持槍射擊ｇ○○）、妨害被害人ｈ○○行動
    自由（因ｈ○○與ｉ○○間有金錢糾紛，ｉ○○委由子○○
    代為索討，因ｈ○○未依約支付款項，遂由子○○、寅○○
    、ｆ○○、Ｖ○○、卯○○、Ｃ○○等人於91年11月1日，
    在臺北縣樹林市○○路278號2樓「茶室卡拉OK店」內，共同
    毆打ｈ○○並妨害其行動自由，藉以達索討金錢之目的）、
    妨害被害人ｊ○○自由（子○○受年籍、姓名不詳，綽號「
    麥克」之成年男子委託，代為催討ｊ○○積欠ｋ○○之5千
    萬元債務，嗣因ｊ○○未依約付款，子○○乃指示ｆ○○、
    Ｃ○○、巳○○，Ｘ○○、Ｖ○○等人於91年10月24日，將
    ｊ○○私行拘禁在上址「茶室卡拉OK」店內，以達索討債務
    之目的）、砸毀「香港商壹傳媒出版有限公司」位於臺北市
    ○○路141巷48號辦公室之物品（戊○○因不滿該公司對於
    太陽會之報導，遂指示戌○○糾眾於92年10月6日毀損該公
    司之物品）等案件，此業經臺灣基隆地方法院先後於92年6
    月11日、同年9月18日，以92年度矚重訴字第1號、92年度訴
    字第407號案件判決在案，有判決書在卷可稽，被告等對此
    亦不爭執，且為本院本件所認定之事實，以上行為均具暴力
    、脅迫性質，皆由子○○、戊○○等人下達命令指揮，由幫
    眾少則1人，多則數十人集體服從為之，且該前揭犯罪行為
    ，乃在91年8月至92年10月間密集發生，其犯罪頻率密集，
    顯有常習性，依據上述，堪認太陽會乃3人以上，具有內部
    管理結構，並以其成員從事犯罪活動，具有集團性、常習性
    及暴力性、脅迫性之犯罪組織。
  (2)按太陽會組織係因其成員受子○○、戊○○等人指揮，從事
    犯罪活動，而經認定為犯罪組織，是以各該成員是否參與犯
    罪組織之認定依據，除應以該成員與犯罪組織成員密切聯絡
    外，或有參與該犯罪組織內部活動外，並以有實際參與該犯
    罪組織之拓展財源或強化暴力脅迫性犯罪行為，為其認定依
    據，故以本件參與犯罪組織成員參與之時間均以其第1次參
    與犯罪組織所為之特定不法犯罪行為為其開始參與犯罪組織
    時間之認定依據。蓋一旦與組織成員密切往來，其對該組織
    所從事之不法暴力行為知悉甚詳，竟仍有實際參與該組織所
    從事之犯罪行為，其欲投入該犯罪組織為其成員之犯意，要
    屬甚明。雖參與犯罪組織，並無需有一定入會儀式為必要，
    惟如又特別參加該組織成員之內部活動，或另有正式宣誓儀
    式參加，其乃為犯罪組織成員，益足確信。
  (3)被告丑○○、癸○○、丙○○及Ｂ○○、Ｎ○○、均為太陽
    會之成員，太陽會龍潭組成員共有丑○○、丙○○、癸○○
    、戊○○、Ｂ○○、Ｄ○○及Ｎ○○7人，被告丑○○，與
    Ｂ○○為「第1代虎」，被告丙○○、癸○○為「第2代虎」
    成員之一之事實，業據被告丑○○、癸○○及丙○○於基隆
    地檢署檢察官偵訊（92偵字第1033號卷第276至279頁，92偵
    字第998號卷第81至98頁）及原審（見原審卷(三)-1第87頁，
    原審卷(四)第219頁，原審卷(五)第125、137、145、146、第153
    頁）供承無訛，且互核一致。復經證人乙○○、宙○○、ｃ
    ○○、子○○、Ｂ○○陳明在卷（見臺灣基隆地方法院檢察
    署92年度偵字第1033號偵查卷宗第27頁至第55頁），被告等
    對此亦不爭執，足證其等前開自白顯與事實相符。被告丑○○及丙○○、癸○○身居太陽會「第1代虎」、「第2代虎」
    之太陽會重要職位，被告丑○○、丙○○、癸○○並參與前
    述事實欄二、三、四、五之犯罪行為，顯見其等不但與太陽
    會犯罪組織成員密切聯絡，參與該犯罪組織內部活動外，並
    有實際參與該犯罪組織拓展財源或強化暴力脅迫性之犯罪行
    為，是以被告丑○○及丙○○、癸○○均有參與犯罪組織太
    陽會之犯行，殆無疑問。雖證人乙○○、戊○○於本院審理
    時改口證稱：不知被告等人是否有參加太陽會等語，惟證人
    翻異之詞，無非迴護被告之詞，不足採信。
  (二)被告丑○○持有槍、彈部分：
    訊據被告丑○○矢口否認持有扣案制式單管霰彈槍及子彈之
    犯行，並辯稱：楊梅鎮○○○路的房子，雖是我承租，但我
    只住過2、3天，就借給Ｎ○○住，Ｎ○○曾在其三峽的租屋
    處拿該霰彈槍給我看過，但該槍、彈並非我所有，也沒有與
    Ｎ○○有共同持有之意思。當時是警員叫人去找鎖匠，並去
    楊梅分局借V8攝影機之電池，鎖匠打開門後，警員先進屋搜
    索，搜到該霰彈槍、子彈後，再叫我走出大門重新再來1次
    ，又叫我去指槍枝的位置，由他們拍照，並非我告訴員警槍
    彈放在何處云云。經查：
  (1)扣案之槍、彈經鑑定結果：該長槍1支（槍枝管制編號00000
    00000）認係美國REMINGTON廠製870 POLICE MAGNUM型12GAU
    GE制式單管霰彈槍，送鑑時槍號遭磨滅，經以電解腐蝕法重
    現結果，研判槍號為「A710722M」，機械性能良好，可擊發
    口徑12GAUGE制式霰彈，認具殺傷力；子彈50顆，其中15顆
    認均係口徑9mm制式子彈，經試射5顆，29顆為12GAUGE制式
    霰彈，經試射9顆，另6顆為口徑9mm制式子彈（中空彈），
    認均具殺傷力，此有內政部警政署刑事警察局91年10月18日
    刑鑑字第0000000000號槍彈鑑定書在卷可稽（見桃園地檢署
    92年度偵字第3823號偵查卷宗第31頁至第47頁），足見扣案
    之槍枝、子彈，均係槍砲彈藥刀械管制條例第4條第1項第1
    款、第2款所規定之槍砲、彈藥無訛。
  (2)扣案之制式單管霰彈槍1支，為警查獲時，經警採集槍枝上
    指紋送鑑驗，結果：其中1枚指紋，與被告丑○○左中指指
    紋相符，此有內政部警政署刑事警察局91年10月11日刑紋字
    第0000000000號鑑驗書附卷足參（桃園地檢署91年度少連偵
    字第111號偵查卷宗第164頁、第165頁）。被告丑○○對此
    辯稱：Ｎ○○曾在他三峽的租屋處拿該霰彈槍給我看過，所
    以霰彈槍上才有我的指紋，楊梅鎮○○○路的房子，雖是我
    所承租，但我只住過2、3天，就借給Ｎ○○住，鑰匙也交給
    他，我並沒有該屋的鑰匙云云（見原審卷(一)第56至57頁）。
    證人Ｎ○○亦陳稱：我只有拿該霰彈槍給丑○○看過1次，
    楊梅鎮○○○路的房子，是我向丑○○借來住的，丑○○不
    知道我把霰彈槍及子彈放在該屋內云云（見原審卷(五)第51至
    52頁）。然被告丑○○於92年8月28日在基隆地檢署偵訊時
    供稱：當天我與女友在士林，Ｎ○○打電話叫我到重慶北路
    載他，後來載他到新莊，他下車跟別人拿了1包東西，我不
    知道是什麼東西，後來Ｎ○○自己坐計程車離開，並把東西
    帶走，91年9月21日收押後，我問他東西何來，他說是臺北
    的人給他的，我以為是『鐵豹』（即子○○），等到警詢筆
    錄做完，回桃園開庭，他才說是『狀元』（即Ｃ○○）叫他
    去拿的云云（見該署92年度偵字第1033號偵查卷宗第278頁
    反面）。被告丑○○前揭供述，與其於原審法院訊問時供詞
    不符。若證人Ｎ○○確曾於臺北縣三峽鎮之租屋處取出該扣
    案霰彈槍予被告丑○○觀看，衡情被告丑○○應會詢問該霰
    彈槍之來源，焉有在91年9月21日被警查獲後，始詢問Ｎ○○該霰彈槍之來源之理。另楊梅鎮○○○路378號8樓之1之
    房屋，租賃期間自91年8月10日起至92年8月10日止，有租賃
    契約書附卷可參（見偵字第14769號卷第398至401頁）。被
    告丑○○若係基於自己居住使用之需求，而承租該屋，豈有
    僅居住2、3天後，即將唯一之鑰匙交付予Ｎ○○，並將該屋
    借予Ｎ○○居住，自己則不再使用，豈有自己反而不能進出
    之理？縱使被告丑○○於91年9月21日為警拘提時，隨身並
    未攜帶該屋之鑰匙，然被告丑○○當時係欲搭機出境，此業
    經其供承在卷。則被告丑○○之所以未隨身攜帶該屋之鑰匙
    ，係將鑰匙交由他人保管，待回國後再行取回，故尚難憑此
    即認被告丑○○平日確不能進出該屋。另經證人即在機場拘
    提被告丑○○並偕同至楊梅鎮○○○路378號8樓之1查獲扣
    案制式單管霰彈槍、子彈之桃園縣政府警察局平鎮分局警員
    ｌ○○，於原審亦證稱：當天拘提到丑○○後，就直接帶到
    楊梅鎮○○○路的住處，經丑○○同意後，進入屋內搜索，
    進入房子，我們就問丑○○槍放在哪裡，他就用手比客廳1
    個櫃子的上方，說槍放在該處，我們就在該櫃子內查到1個
    袋子，裡面有1把霰彈槍及子彈等語（見原審卷(四)第190至19
    1頁）。被告丑○○若僅居住使用2、3天後即將該屋借予證
    人Ｎ○○居住使用，從此即未再進入該屋，僅在臺北縣三峽
    鎮見過該霰彈槍1次，在證人Ｎ○○未告知丑○○其將霰彈
    槍、子彈藏放位置，且查獲當天，證人Ｎ○○並未隨同至該
    處之情形下，被告丑○○焉有可能直接指出該霰彈槍、子彈
    藏放之正確位置？顯見被告丑○○前揭所辯係卸責之詞，證
    人Ｎ○○所述亦係迴護被告丑○○之詞，均不足採信。被告
    丑○○另辯稱：當時是警員找來鎖匠打開門後，警員先進屋
    搜索，搜到該霰彈槍、子彈後，他們再叫我走出大門重新再
    來1次，又叫我去指槍枝的位置，由他們拍照，並非我告訴
    他們槍彈放在何處云云（見原審卷(四)第195頁）。然證人即
    警員ｌ○○與被告丑○○素不相識，且當天僅係遵照指示，
    支援拘提被告丑○○，並至上址搜索之任務，此亦經證人即
    警員ｌ○○具結陳明在卷（見原審卷(四)第193至194頁）。衡
    情，證人即警員ｌ○○業經具結擔保證言之真實性，當無設
    詞誣陷被告丑○○之理。是扣案霰彈槍、子彈既放置在被告
    丑○○承租之楊梅鎮○○○路378號8樓之1居處，而被告丑
    ○○復對該槍彈藏放位置知之甚詳，顯見被告丑○○對該扣
    案之制式單管霰彈槍、制式霰彈及9mm制式子彈，客觀上即
    有支配力，且與Ｎ○○應有共同持有該霰彈槍、子彈之犯意
    聯絡，已然無疑。
  (三)被告丑○○、癸○○恐嚇被害人己○○之部分：
    被告丑○○、癸○○均矢口否認有此部分犯行，被告丑○○
    辯稱：我只是和癸○○剛好經過己○○住處附近遇到他，雙
    方聊天，順便問ｍ○出來沒有，己○○並沒有上車，我也沒
    有恐嚇他云云。被告癸○○亦辯稱：我並沒有恐嚇己○○，
    也沒有聽到丑○○有恐嚇己○○云云。惟查：右開事實，業
    據被害人己○○於偵查及原審指述明確（見桃園地檢署91年
    度偵字第14769號偵查卷宗第213頁正面、原審卷(一)第211頁
    至第213頁）。被害人己○○於原審雖改口稱：丑○○、癸○○並沒有恐嚇我，之前筆錄記載我說他們有恐嚇我，都是
    警察自己寫的云云（見原審卷(四)第183至188頁）。然被害人
    己○○於偵查及原審均明確指稱遭被告丑○○、癸○○恐嚇
    之情事，足見其後改口翻異之詞，無非係要迴護被告丑○○
    、癸○○。另丙○○於91年6月29日20時50分，在桃園縣龍
    潭鄉○○路○○段533號「中環KTV」前遭他人持槍射傷，經
    警員於同年6月30日至長庚紀念醫院林口醫學中心為丙○○
    製作筆錄時，丙○○向警員指述開槍之人係Ｑ○○及ｎ○○
    等情，此經原審法院調閱桃園地檢署91年度偵字第18373號
    偵查卷宗核閱屬實，並有該偵查卷宗影本可按，顯見被害人
    己○○指稱被告丑○○、癸○○因認丙○○遭Ｑ○○開槍射
    傷，而逼問其關於Ｑ○○之下落，因己○○答稱不知情，其
    等乃出言恫嚇等情，乃屬信而有徵，被告等空言否認前開犯
    行，洵無足採。
  (四)被告丙○○對中央汽車公司及甲○○○○○恐嚇取財部分：
  (1)被告丙○○矢口否認有向中央汽車公司負責人恐嚇取財之犯
    行，並稱：因為Ｂ○○經濟狀況不好，我幫他借錢，我之前
    找中央汽車公司負責人，他表示會儘量幫忙，後來我又去中
    央汽車公司，但負責人不在，我就將Ｂ○○的帳號給中央汽
    車公司的人，央請轉交給負責人，後來負責人有匯3萬元到
    Ｂ○○帳戶，但我並沒有恐嚇中央汽車公司的人云云置辯。
    惟查，右開事實，業據秘密證人A12於偵訊及原審證述明確
    （見偵14769號卷第225至227頁，原審編為不得閱覽卷第53
    至56頁），前後陳述情節互核相符，復有匯款回條聯、記載
    前開帳號之紙條附於桃園地檢署91年度偵字第14769號偵查
    卷宗（見該卷第237、238頁）足參。另被告丙○○於偵查中
    辯稱：91年8月初時，我有到中央汽車公司去找ｏ○○，但
    我並未要他老闆拿1百萬元出來，我只有叫ｏ○○通知他老
    板要和戊○○聯絡云云（見桃園地檢署91年度偵字第14769
    號偵查卷宗第347頁反面）。此與被告丙○○於原審供述情
    節不同，已屬有疑，且證人Ｂ○○於原審陳稱：我並不知道
    丙○○拿我的帳號去向北海漁村、中央汽車公司的人要錢，
    我也沒有委託丙○○幫我借錢等語（見原審卷(二)第101頁）
    。再參諸證人Ｂ○○因犯殺人案件，自91年4月18日起至同
    年8月29日止，羈押於臺灣新竹看守所，並經臺灣新竹地方
    法院於91年8月7日以91年度重訴字第9號判決，被告Ｂ○○
    不服上訴本院，同年8月29日移押至臺灣臺北看守所等情，
    此經原審依職權調閱前開判決書及Ｂ○○之在監在押資料查
    證屬實，有判決書、查詢被告在監在押資料附卷足憑（見原
    審卷(五)第113頁以下），而證人Ｂ○○於臺灣新竹看守所羈
    押期間，遭禁止接見通信，直至上訴本院，改由本院羈押在
    臺灣臺北看守所時，始解除禁止接見通信等情，亦據證人Ｂ
    ○○陳明在卷（見原審卷(五)第138頁，本院前審92年12月31
    日審理筆錄）。是證人Ｂ○○自91年4月18日起至同年8月29
    日止羈押在臺灣新竹看守所時，既遭禁止接見通信，被告丙○○在這段時間何以能與Ｂ○○會面，再受Ｂ○○之委託，
    於91年8月初及同年8月19日，至中央汽車公司向被害人借款
    ？顯見被告丙○○所辯至監所接見Ｂ○○，經Ｂ○○要求幫
    忙籌款，其始向ｐ○○借款乙節，與事實不符。被告丙○○
    若未以前開言詞恫嚇，在與被害人ｐ○○前無金錢往來之情
    形下，ｐ○○焉有可能會匯款3萬元至前開帳戶？此與常理
    有違。顯見被告丙○○所辯，乃卸責之詞，洵不足採，其有
    此部分犯行，應屬無疑。
  (2)被告丙○○矢口否認有恐嚇被害人ｑ○○之犯行，辯稱：因
    為Ｂ○○經濟狀況不好，我幫他借錢，我有將Ｂ○○的帳號
    給北海漁村的負責人，向她借錢，但沒有恐嚇云云。惟查：
    右開事實，業據秘密證人A11於偵查及原審證述明確（見偵1
    4769號卷第239至241頁、第310至313頁，原審編為不得閱覽
    卷第46至49頁），前後證述情節相符。另被告丙○○雖辯稱
    係受Ｂ○○之託，始向被害人借錢云云。惟證人Ｂ○○於原
    審陳稱：我沒有委託丙○○幫我借錢等語（見原審卷(二)第10
    1頁），再參諸證人Ｂ○○自91年4月18日起至同年8月29日
    止，羈押在臺灣新竹看守所，羈押期間遭禁止接見通信，直
    至上訴本院，由本院羈押在臺灣臺北看守所後，始經解除禁
    止接見通信等情，已如前述，被告丙○○自無可能至監所接
    見Ｂ○○，經Ｂ○○要求幫忙籌款，而向ｑ○○借款，其所
    辯實不足採信。
  (五)癸○○對Ｒ○○、Ｓ○○妨害自由部分：
    被告癸○○坦承於91年9月18日至莫瑞公司砸毀該公司設備
    之事實不諱，惟矢口否認有妨害自由之犯行，辯稱：我當時
    只看見巳○○下車，後來按了幾聲喇叭，管理員就把門打開
    ，我並不知巳○○、「Ｚ○」有拿刀脅迫管理員云云。惟查
    ：本件事實發生經過，業據證人即被害人Ｒ○○、Ｓ○○指
    述綦詳（見基隆地檢署92偵字第1033號卷第93至99頁，第12
    7至132頁），且證人Ｎ○○於警詢供稱：當時我叫巳○○及
    「Ｚ○」2人持西瓜刀進去警衛室控制警衛，怕警衛報警，
    且怕要離開時，他們會不開大門讓我們出去，砸完要離開時
    ，巳○○及「Ｚ○」拿2捲錄影帶上車等語；於基隆地檢署
    檢察官偵訊時亦供稱：到莫瑞公司，是由我分配任務，是我
    叫「阿彬」、「Ｚ○」至警衛室命令警衛行事，後來也有取
    走監視錄影帶等語（見該署92年度偵字第2200號偵查卷宗第
    42頁正面、第171頁反面），證人巳○○於該署偵查中亦陳
    稱：當時是由「越南」（即Ｎ○○）的小弟持刀，和我進去
    對警衛說不要動，我再去拿錄影帶等語（見該署92年度偵字
    第1033號偵查卷宗第243頁正面）。況風格山莊社區既僱用
    安全警衛在社區門口管制人員進出，若非該社區內住戶或經
    住戶同意進入之訪客，衡情，安全警衛自無可能准許不相干
    之人隨意進出。被告癸○○與Ｎ○○等數人分別駕駛自用小
    客車前往莫瑞公司，在車上攜帶刀械，目的為何，被告癸○○顯難諉稱不知。且其等並非風格山莊社區內之住戶，社區
    警衛又與之素不相識，焉有可能在Ｎ○○等人按鳴喇叭後，
    隨即開門讓其等進入，此與常理不合。顯見被告癸○○對於
    巳○○、「Ｚ○」持刀控制、剝奪被害人Ｒ○○、Ｓ○○行
    動自由之行為，不惟知情，抑且與巳○○、「Ｚ○」間有犯
    意之聯絡。
乙、被告丑○○、丙○○與癸○○所犯，與犯罪組織無涉之犯罪
    行為部分：
一、被告癸○○槍擊「凱旋門遊藝場」之部分：
    被告癸○○矢口否認有此犯行，並辯稱：我並未在當日與Ｎ
    ○○一同到凱旋門遊藝場，我於92年6月2日始開始學習駕駛
    汽車，不可能於91年9月6日駕駛小客車為上開犯行云云。惟
    查：
  (一)右開事實，原審訊據證人Ｎ○○坦承因與「凱旋門遊藝場」
    員工發生衝突，遂與癸○○一起，由癸○○駕車載我，持扣
    案霰彈槍射擊凱旋門遊藝場大門之事實不諱（見原審卷(五)第
    59頁，92年偵字第18210號卷第16、19頁）。並據證人「凱
    旋門遊藝場」員工ｒ○○、ｓ○○陳述該店於前開時間，確
    有遭受槍擊之事實明確（見桃園地檢署92年度偵字第3823號
    偵查卷宗第16頁至第23頁）。另警員在「凱旋門遊藝場」所
    採驗送鑑之之彈殼1顆，與前開扣案霰彈槍試射後之彈殼比
    對結果，其彈底特徵紋痕相吻合，認係由該霰彈槍所擊發，
    有內政部警政署刑事警察局91年10月18日刑鑑字第00000000
    00號槍彈鑑定書在卷可按（見偵字3823號卷第31至46頁），
    而該霰彈槍確係Ｎ○○自Ｃ○○處收受後持有，已如前述（
    見原審卷(五)第50頁），足見Ｎ○○前開之供述確與事實相符
    。
  (二)被告癸○○與Ｎ○○於91年9月6日，至「凱旋門遊藝場」開
    槍示警等情，業據證人Ｎ○○於警詢及偵訊中證述明確（見
    桃園地檢署91年度偵字18210號偵查卷宗第15頁反面至16頁
    、第18頁反面至19頁），雖Ｎ○○嗣於原審改口稱：我當時
    是和「阿和」一起去「凱旋門遊藝場」開槍，不是和癸○○
    去，在警詢及偵訊中，說是和癸○○一起去，是因為警察告
    訴我，說如果把責任推給1個年紀較輕的人，我就沒有事，
    我因害怕被關，想把事情推給癸○○，所以才說是和他一起
    去，「阿和」事前並不知道我要去開槍的事云云（見原審卷
    (五)第59頁）。惟Ｎ○○與被告癸○○同屬太陽會龍潭組之成
    員，不惟素無怨隙，且交情甚篤，應無設詞誣陷被告癸○○
    之理，且Ｎ○○於警詢及偵訊中均供稱，係由被告癸○○騎
    乘機車及駕駛自用小客車搭載我前往，再由我持霰彈槍開槍
    射擊，若其果欲將本件槍擊「凱旋門遊藝場」之責任推由被
    告癸○○承擔，以逃避罪責，衡情只要誣指被告癸○○為持
    槍射擊之人，何以反而僅供稱係癸○○駕駛交通工具搭載其
    前往，再由其持槍射擊？此有違常理，顯見其事後翻異之詞
    ，無非係要迴護被告癸○○，洵不足採。本件被告癸○○係
    夥同Ｎ○○一同至「凱旋門遊藝場」開槍射擊示警，已然無
    疑。
  (三)Ｎ○○既欲至前開遊藝場開槍警告，並邀被告癸○○駕駛交
    通工具搭載其前往，事先當然會告知被告癸○○欲前往開槍
    示警之事，且被告癸○○於91年9月6日駕駛自用小客車搭載
    Ｎ○○至「凱旋門遊藝場」開槍警告，Ｎ○○對「凱旋門遊
    藝場」射擊3槍，開槍時有留意旁邊並無其他人，始持槍射
    擊等情，此據證人Ｎ○○供承在卷（見桃園地檢署91年度偵
    字第18210號偵查卷宗第15頁反面、第19頁正面），證人Ｎ
    ○○於開槍之前，為免遭人目擊，尚在確定附近並無他人之
    情形下，始開槍射擊，顯見其在遊藝場附近，必已逗留相當
    時間，等待開槍時機，若謂被告癸○○於事前對於證人Ｎ○○欲開槍警告乙事並不知情，實難以採信。又證人Ｎ○○另
    辯稱：我去開槍，是因為之前因停車的問題，與遊藝場內之
    圍事發生口角，還被他們打，所以才去開槍洩憤，並沒有恐
    嚇的意思云云。然Ｎ○○既因之前與該遊藝場之人員發生衝
    突，而持扣案之制式單管霰彈槍對「凱旋門遊藝場」之大門
    開槍洩憤，主觀上自有恐嚇之意思，且足以使該遊藝場內之
    員工，在聽聞槍聲或目睹大門上之彈痕後心生畏懼，足生危
    害於其安全，自該當於刑法第305條之恐嚇危害安全罪。
  (四)至被告癸○○辯稱：我於92年6月2日才開始學習駕駛汽車，
    不可能於91年9月6日駕駛小客車為上開犯行一節。本院審理
    期間函詢交通部公路總局新竹監理所中壢監理站，經該站函
    覆之資料，顯示：癸○○首度於92年7月8日、18日參加筆試
    不及格，92年8月13日始通過筆試，至92年8月29日才通過路
    考，有該監理站94年12月2日竹監壢字第0000000000號函附
    之資料可稽（附本院卷(五)審卷第44頁至第49頁）。證人丁○○於本院證稱：我是駕駛訓練班教練，被告癸○○於92年4
    月間前來學開車（見本院96年4月4日審判筆錄）。惟依經驗
    法則，是否會開車與通過監理機關駕駛執照考試，並無必然
    關係，即使未參加、或未通過考試，亦有會開車之可能，證
    人丁○○於本院亦證稱：「沒有駕照，也有可能會開車」（
    見本院96年4月4日審判筆錄），被告癸○○此部分之辯解，
    不足採信。
二、被告丑○○、丙○○對被害人壬○○、庚○○及辛○○妨害
    自由部分：
    被告丑○○、丙○○於前開時間，與ａ○○一同至被害人壬○○住處催討債務之事實，坦承不諱，惟均矢口否認有恐嚇
    並妨害被害人壬○○、庚○○及辛○○自由之犯行。被告
    丑○○辯以：當時到壬○○家門口按門鈴，但沒有人應門，
    丙○○在門口等，我則在停車場等，後來丙○○來跟我說，
    可以進去了，我進去時，壬○○、庚○○及辛○○都在客廳
    ，但並沒有人拿槍押著他們，後來ａ○○就和他們吵起來，
    壬○○說要找附近的黑道角頭來，我很生氣，就站起來，不
    小心就把茶几玻璃弄破，我們就走了，大約停留20幾分鐘，
    但並沒有恐嚇壬○○，也沒有妨害自由云云。被告丙○○
    則以：我和Ｄ○○當時在門口跟1個菜販聊天，看到1個年輕
    人（即辛○○）開門，我就上前問他父母在不在，他說他父
    母在睡覺，我請他叫他父母出來，該名年輕人請我們進去，
    進去後我就叫那個年輕人去叫壬○○、庚○○起床，等他們
    起來後，我再出去叫丑○○、ａ○○進來，等他們進來，我
    則叫Ｄ○○出去，丑○○站起來時，不小心把茶几玻璃弄倒
    而摔破，後來壬○○揚言要叫黑道角頭來，我們就走了，並
    沒有任何人恐嚇他們，也沒有人限制對方的行動自由云云。
    惟查，此部分事實，業據被害人壬○○、庚○○及辛○○指
    述綦詳（見偵字14769號卷第129至140、150至166頁），且3
    人所述情節相符，另臺灣士林地方法院91年度訴字第627號
    判決亦認定被告丑○○、丙○○為妨害自由行為之共犯（原
    審卷(二)第175頁）。若被害人壬○○、庚○○在經辛○○喚
    醒，並同至客廳見到被告丙○○、Ｄ○○，因與被告丙○○
    、Ｄ○○素不相識，衡情應會要求其等離開，若非遭受脅迫
    ，不可能在被告丙○○外出呼喚被告丑○○、ａ○○入內時
    ，任由被告Ｄ○○停留在屋內，而不加以驅趕或報警處理？
    另被害人壬○○既與共犯ａ○○間有鉅額簽賭債務之糾紛，
    經ａ○○數次催討均無結果，依經驗法則應會躲避ａ○○，
    則被害人壬○○在見ａ○○未經同意進入之情形下，卻任由
    其與被告丑○○、丙○○及Ｄ○○共多達4人進入客廳，若
    非遭受脅迫而不敢輕舉妄動，衡情應會立即報警處理，焉有
    任由其等在其住處逗留約達20幾分鐘之理？被告等此部分犯
    行已臻明確。
丙、綜上所述，本件事證明確，被告丑○○、丙○○及癸○○前
    開犯行均堪以認定，應予依法論科。
二、法律修正之比較適用：
    刑法94年2月2日修正公布，於95年7月1日施行。按行為後法
    律有變更者，適用行為時之法律，但行為後之法律有利於行
    為人者，適用最有利於行為人之法律，現行刑法第2條第1項
    訂有明文。茲就上開行為有關之新舊法比較部分，臚列如下
    ：
  (一)修正前刑法第56條原規定：「連續數行為而犯同一罪名者，
    以一罪論。但得加重其刑至2分之1」，修正後之刑法已刪除
    上開連續犯之條文規定，則被告多次犯罪行為，原則上各次
    行為分別論罪科刑，再依數罪併罰之規定分論併罰；修正前
    第56條規定，較有利於被告。
  (二)關於牽連犯部分：刑法第55條牽連犯之規定經修正予以刪除
    ，而牽連犯之規定經刪除後，數行為原則上將予分論併罰，
    而數罪併罰之結果較論以牽連犯裁判上一罪之情形為重。經
    比較新舊法結果，以行為時舊法之規定有利於被告，自應適
    用舊法之規定，仍依牽連犯之規定論處。
  (三)修正前刑法第51條第5款規定：「數罪併罰宣告多數有期徒
    刑者，於各刑中之最長期以上，各刑合併之刑期以下，定其
    刑期。但不得逾20年。」修正後刑法第51條第5款規定：「
    宣告多數有期徒刑者，於各刑中之最長期以上，各刑合併之
    刑期以下，定其刑期。但不得逾30年」，比較結果，修正前
    刑法第51條第5款規定較有利於被告。
  (四)槍砲彈藥刀械管制條例第8條第4項之罪，法定刑應併科新臺
    幣7百萬元以下罰金，依被告行為時之修正前刑法第33條第5
    款規定：「主刑之種類如左：五、罰金：1元（指銀元）以
    上。」，惟被告行為後施行之新刑法第33條第5款規定：「
    主刑之種類如下：五、罰金：新臺幣1千元以上，以百元計
    算之。」，經比較修正前後關於科處罰金刑之最低刑度規定
    ，自應以被告行為時之修正前法律較有利於被告。
  (五)關於易服勞役之折算標準：修正前刑法第42條第2項前段規
    定：「易服勞役以1元以上3元以下折算1日」，又據修正前
    罰金罰鍰提高標準條例第2條前段規定，就其原定數額提高
    為100倍折算1日，則本件被告行為時之易服勞役折算標準，
    應以銀元100元、200元、300元折算1日，即新臺幣300元、6
    00元、900元折算1日；修正刑法第42條第3項前段規定：「
    易服勞役以新臺幣1千元、2千元或3千元折算1日」，比較修
    正前後之易服勞役折算標準，以修正後之規定，較有利於被
    告，依刑法第2條第1項後段規定，適用修正後刑法第42條第
    3項前段規定，定罰金易服勞役之折算標準。
丁、論罪科刑部分：
一、各部分犯行所犯罪名：
  (一)參與犯罪組織太陽會部分：
    核被告丑○○、丙○○及癸○○此部分所為，均係犯組織犯
    罪防制條例第3條第1項後段之參與犯罪組織罪。
  (二)持有扣案具有殺傷力之制式單管霰彈槍1支（槍枝管制編號0
    000000000）、制式霰彈29顆部分：
    核被告丑○○此部分所為，係犯槍砲彈藥刀械管制條例第8
    條第4項之未經許可持有獵槍罪、同條例第12條第4項未經許
    可持有子彈罪。被告丑○○與本院前審被告Ｎ○○間就持有
    扣案之制式單管霰彈槍1把（槍枝管制編號0000000000）、
    制式霰彈29顆、9mm制式子彈6顆、9mm制式子彈（中空彈）6
    顆之犯行，有犯意聯絡與行為分擔，應論以共同正犯。
  (三)恐嚇被害人己○○部分：
    核被告丑○○、癸○○所為，均係犯刑法第305條恐嚇危害
    安全罪。被告丑○○、癸○○間就此部分犯行，有犯意聯絡
    與行為分擔，應論以共同正犯。
  (四)向中央汽車公司、甲○○○○○負責人恐嚇取財部分：
    核被告丙○○所為，係犯刑法第346條第1項恐嚇取財罪、同
    法第346條第3項、第1項恐嚇取財未遂罪。
  (五)對風格山莊社區警衛Ｒ○○、Ｓ○○妨害自由部分：
    核被告癸○○所為，係犯刑法第302條第1項之剝奪人之行動
    自由罪。被告癸○○與Ｎ○○、巳○○及年籍、姓名不詳、
    綽號「Ｚ○」之成年男子、卯○○、午○○、Ｋ○○、Ｙ○○間，有犯意聯絡與行為分擔，應論以共同正犯。
  (六)槍擊「凱旋門遊藝場」部分：
    核被告癸○○所為，係犯刑法第305條恐嚇危害安全罪；其
    持有扣案具有殺傷力之制式單管霰彈槍1支（槍枝管制編號0
    000000000）、制式霰彈部分，係犯槍砲彈藥刀械管制條例
    第8條第4項之未經許可持有獵槍罪、同條例第12條第4項未
    經許可持有子彈罪。被告癸○○與Ｎ○○間就此部分犯行，
    有犯意聯絡與行為分擔，應論以共同正犯。
  (七)妨害壬○○、庚○○及辛○○自由部分：
    核被告丑○○、丙○○此部分所為，係犯刑法第302條第1項
    之妨害自由罪。被告丑○○損壞被害人住處之玻璃，係脅迫
    手段之一種，應不另成立毀損罪。被告丑○○、丙○○與共
    犯Ｄ○○、ａ○○間有犯意聯絡與行為分擔，應論以共同正
    犯。
二、法律之適用及論罪科刑部分：
  (一)被告丑○○部分：
    核被告丑○○所為，係犯組織犯罪防制條例第3條第1項後段
    之參與犯罪組織罪、槍砲彈藥刀械管制條例第8條第4項之未
    經許可持有獵槍罪、同條例第12條第4項未經許可持有子彈
    罪、刑法第305條恐嚇危害安全罪。檢察官起訴意旨認被告
    丑○○持有扣案之制式單管霰彈槍1支，係犯槍砲彈藥刀械
    管制條例第7條第4項之持有槍枝罪；惟制式霰彈槍，應屬槍
    砲彈藥刀械管制條例第4條第1項第1款之獵槍，此有內政部
    警政署83年1月18日（83）警署保字第377號函在卷可參（見
    原審卷(五)第113頁以下），另槍砲彈藥刀械管制條例於90年1
    1月14日修正公布時，增列第5條之1「手槍、空氣槍、獵槍
    及其他槍砲、彈藥專供射擊運動使用者，非經中央主管機關
    許可，不得製造、販賣、運輸、轉讓、出租、出借、持有、
    寄藏或陳列。」之規定，其立法理由即認「查飛靶槍及霰彈
    槍均係屬獵槍之1種，為配合本條例第4條列舉槍枝種類之規
    定，將「飛靶槍」修正為「獵槍」。是起訴意旨認持有扣案
    之制式單管霰彈槍，係犯槍砲彈藥刀械管制條例第7條第4項
    之持有槍枝罪，尚有未洽，因基本社會事實相同，爰變更起
    訴法條。被告丑○○與癸○○共犯恐嚇被害人己○○案件時
    ，被告丑○○（67年3月5日生）係年滿20歲之成年人，共犯
    癸○○係73年8月22日生，於行為時係14歲以上未滿18歲之
    少年，有其等年籍資料在卷可資佐證，本件行為時，少年事
    件處理法第85條第1項已規定「成年人教唆、幫助或利用未
    滿18歲之人犯罪或與之共同實施犯罪者，依其所犯之罪，加
    重其刑至2分之1。」被告行為後，兒童及少年福利法於92年
    5月28日公布施行，於同月30日生效，其中第70條第1項規定
    「成年人教唆、幫助或利用兒童及少年犯罪或與之共同實施
    犯罪或故意對其犯罪者，加重其刑至2分之1。但各該罪就被
    害人係兒童及少年已定有特別處罰規定者，不在此限」，均
    係刑罰加重之規定，依後法優於前法之法則，應適用兒童及
    少年福利法第70條第1項前段規定，是以被告丑○○與未滿
    18歲之少年癸○○共同實施本件恐嚇犯行，應依兒童及少年
    福利法第70條第1項前段規定加重其刑。被告丑○○同時持
    有制式單管霰彈槍及子彈，以一行為觸犯未經許可持有獵槍
    及未經許可持有子彈2罪名，及同時妨害被害人壬○○、庚○○及辛○○之自由，均為想像競合犯，應分別從一重之未
    經許可持有獵槍罪、妨害自由罪處斷。被告丑○○與Ｎ○○
    所共同持有之扣案制式單管霰彈槍，係太陽會成員Ｃ○○所
    交付，業經證人Ｎ○○供承在卷，該制式單管霰彈槍曾經太
    陽會其他成員Ｇ○○、Ｖ○○持以射擊基隆市○○路73號「
    旌全藝品店」，此經內政部警政署刑事警察局就「凱旋門遊
    藝場」遭槍擊案現場遺留之彈殼與「旌全藝品店」遭槍擊案
    現場遺留之彈殼比對結果，認彈底特徵相吻合，係同一槍枝
    所擊發，有該局91年12月5日刑鑑字第0000000000號函在卷
    可參（桃園地檢署92年度偵字第3823號偵查卷宗第30頁），
    而「凱旋門遊藝場」遭槍擊案現場遺留之彈殼，亦經該局鑑
    驗後，認係由本件扣案之制式單管霰彈槍所擊發，已如前述
    ，而Ｇ○○、Ｖ○○持該槍射擊基隆市○○路73號「旌全藝
    品店」之部分，亦經臺灣基隆地方法院以92年度矚重訴字第
    1號判決在案（見該案判決書第22頁至第24頁），顯見扣案
    之制式單管霰彈槍係太陽會交予組織成員輪流持有，遇太陽
    會組織指示犯案時，即交予執行任務之成員。另被告丑○○
    恐嚇被害人己○○部分，乃因懷疑丙○○係遭Ｑ○○開槍射
    擊，為向被害人己○○逼問Ｑ○○之下落，以遂太陽會組織
    成員若遭他人欺負，即實施報復之目的，遂出言恐嚇，顯見
    該2罪名均係為實現太陽會犯罪組織目的相關之犯罪行為，
    是被告丑○○所犯槍砲彈藥刀械管制條例第8條第4項之未經
    許可持有獵槍罪及刑法第305條恐嚇危害安全罪，均與其參
    與犯罪組織犯行間，有目的行為，與結果行為之牽連犯裁判
    上一罪關係，應從一重之未經許可持有獵槍罪處斷，並依組
    織犯罪防制條例第5條之規定，加重其刑至2分之1。被告於
    本案經檢察官起訴繫屬原審法院後，始自白參與犯罪組織之
    犯行，在審理中又否認參與，自無從依組織犯罪防制條例第
    8條第1項後段之規定減輕其刑，附此敘明。
  (二)被告丙○○部分：
    核被告丙○○所為，係犯組織犯罪防制條例第3條第1項後段
    之參與犯罪組織罪、刑法第346條第1項恐嚇取財罪、同法第
    346條第3項、第1項恐嚇取財未遂罪。被告先後多次向被害
    人ｐ○○、ｑ○○恐嚇取財犯行，時間緊接、所犯構成要件
    相同之罪名，顯係基於概括犯意反覆而為，應依修正前刑法
    第56條連續犯之規定，以刑法第346條第1項恐嚇取財罪論。
    被告同時妨害被害人壬○○、庚○○及辛○○之自由，為同
    種之想像競合犯。被告向被害人ｐ○○、ｑ○○恐嚇取財犯
    行，係基於為太陽會籌措財源之目的，顯見係為實現太陽會
    犯罪組織目的相關之犯罪行為，與其所犯參與犯罪組織之犯
    行間，有目的行為、結果行為之牽連犯裁判上一罪關係，應
    從一重之參與犯罪組織罪處斷，並依組織犯罪防制條例第5
    條之規定，加重其刑至2分之1。被告於本案經檢察官起訴繫
    屬原審法院後，始自白參與犯罪組織之犯行，嗣後又否認參
    與，自無從依組織犯罪防制條例第8條第1項後段之規定減輕
    其刑。檢察官移送併辦認被告丙○○參與太陽會犯罪組織，
    雖未經起訴，惟此部分與本案具有單純一罪之實質上一罪關
    係，自應併予審理。
  (三)被告癸○○部分：
    核被告癸○○所為，係犯組織犯罪防制條例第3條第1項後段
    之參與犯罪組織罪、槍砲彈藥刀械管制條例第8條第4項之未
    經許可持有獵槍罪、同條例第12條第4項未經許可持有子彈
    罪、刑法第305條恐嚇危害安全罪、同法第302條第1項剝奪
    人之行動自由罪。其等取下風格山莊社區警衛室監視錄影帶
    之強制行為，應為剝奪人之行動自由行為所吸收，不另論罪
    。檢察官認被告癸○○持有扣案之制式單管霰彈槍，係犯槍
    砲彈藥刀械管制條例第7條第4項之持有槍枝罪云云，惟制式
    霰彈槍應屬槍砲彈藥刀械管制條例第4條第1項第1款規定之
    獵槍，已如前述，因基本社會事實相同，應變更起訴法條。
    被告同時持有上開制式單管霰彈槍及霰彈，以一行為觸犯未
    經許可持有獵槍罪、未經許可持有子彈罪，且同時剝奪被害
    人Ｒ○○、Ｓ○○之行動自由，以一行為觸犯剝奪人之行動
    自由罪，均為想像競合犯，應從一重之未經許可持有獵槍罪
    、剝奪人之行動自由罪處斷。被告對被害人Ｒ○○、Ｓ○○
    所為妨害自由犯行，對被害人己○○所為恐嚇犯行，均係為
    實現太陽會犯罪組織目的相關犯罪行為，已如前述，故其所
    犯刑法第302條第1項剝奪人之行動自由犯行、刑法第305條
    恐嚇危害安全犯行，均與其參與犯罪組織犯行間，有目的行
    為，與結果行為之牽連犯裁判上一罪關係，應從一重之參與
    犯罪組織罪處斷，並依組織犯罪防制條例第5條之規定，加
    重其刑至2分之1。被告於本案經檢察官起訴繫屬原審法院後
    ，始自白參與犯罪組織之犯行，嗣後否認參與，自無從依組
    織犯罪防制條例第8條第1項後段之規定減輕其刑。被告癸○○與Ｎ○○共同持有該制式單管霰彈槍及子彈之目的，係因
    基於Ｎ○○與「凱旋門遊藝場」員工間之私人恩怨，而開槍
    恐嚇示警，並非為實現太陽會犯罪組織目的相關犯罪行為，
    已如前述，故未經許可持有獵槍及恐嚇危害安全2罪間，有
    目的行為與結果行為之牽連關係，應從一重之未經許可持有
    獵槍罪處斷，而被告癸○○所犯參與犯罪組織罪與未經許可
    持有獵槍罪，犯意各異，行為互殊，應予分論併罰。
三、撤銷改判之理由：
    原審就關於丑○○未經許可持有獵槍部分、丙○○參與犯罪
    組織部分及癸○○參與犯罪組織、共同未經許可持有獵槍部
    分，據以論罪科刑，固非無見。惟查(一)被告等行為後，刑法
    部分條文業於94年1月7日修正，同年2月2日經總統令公布，
    並自95年7月1日起施行，原判決未及比較新舊法，及說明適
    用之法律。(二)槍砲彈藥刀械管制條例之併科罰金係以新台幣
    為單位，原判決就癸○○部分之主文併科罰金刑部分，誤以
    銀元為單位。均尚有未洽。檢察官上訴意旨，以原審量刑過
    輕，非全然可採。被告3人上訴意旨均否認犯罪，雖未足採
    。但原判決關於丑○○未經許可持有獵槍部分、丙○○參與
    犯罪組織部分及癸○○參與犯罪組織、共同未經許可持有獵
    槍部分，既有前揭可議之處，仍屬無可維持。應由本院將原
    判決關於丑○○未經許可持有獵槍部分、丙○○參與犯罪組
    織部分及癸○○參與犯罪組織、共同未經許可持有獵槍部分
    ，並定應執行刑部分，均撤銷改判。爰審酌：
  被告丑○○雖無不法前科，有本院被告全國前案紀錄表可按
    ，然其參與犯罪組織，身為「第1代虎」之成員，顯見於太
    陽會中地位不低，並參與多件暴力犯罪，危害社會治安甚鉅
    ，犯後就大部分犯行均飾詞卸責，顯見並無悔意等一切情狀
    ，論處被告丑○○共同未經許可持有獵槍罪，量處有期徒刑
    5年，併科罰金新臺幣10萬元，及諭知罰金如易服勞役以新
    台幣2千元折算1日。又其參與犯罪組織，而犯組織犯罪防制
    條例第3條第1項後段之罪，依同條第3項前段之規定，併諭
    知於刑之執行完畢或赦免後，令入勞動場所強制工作3年。
    就扣案之美國REMINGTON廠製870 POLICE MAGNUM型12GAUGE
    制式單管霰彈槍1支（槍枝管制編號0000000000）、制式霰
    彈29顆（經鑑驗試射9顆），均屬違禁物，除鑑驗試射之制
    式霰彈9顆、9mm制式子彈5顆業已滅失不存在而無從宣告沒
    收外，餘均依刑法第38條第1項第1款規定，宣告沒收。
  被告丙○○雖無不法前科，有本院被告全國前案紀錄表在卷
    可按，然其參與犯罪組織，屬「第2代虎」成員之一，顯見
    在太陽會中地位不低，並參與多件暴力犯罪，危害社會治安
    甚鉅，犯後就大部分犯行均飾詞卸責，顯見並無悔意等一切
    情狀，論處被告丙○○參與犯罪組織罪，量處有期徒刑3年
    ；又其參與犯罪組織，而犯組織犯罪防制條例第3條第1項後
    段之罪，應依同條第3項前段之規定，併為於刑之執行完畢
    或赦免後，令入勞動場所強制工作3年。
  癸○○雖無不法前科，有本院被告全國前案紀錄表可按，然
    其參與犯罪組織，為「第2代虎」成員之一，顯見在太陽會
    中地位不低，並參與多件暴力犯罪，危害社會治安甚鉅，犯
    後就犯行飾詞卸責，欠缺悔意，惟其參與太陽會時尚未滿18
    歲，年輕識淺以致觸法等一切情狀，論處被告癸○○參與犯
    罪組織罪，量處有期徒刑2年10月，共同未經許可持有獵槍
    罪，處有期徒刑2年6月，併科罰金新臺幣10萬元，並定其應
    執行之刑有期徒刑5年2月，併科罰金新臺幣10萬元，及諭知
    罰金如易服勞役以新台幣2千元折算1日。又其參與犯罪組織
    ，而犯組織犯罪防制條例第3條第1項後段之罪，依同條第3
    項前段之規定，併為於刑之執行完畢或赦免後，令入勞動場
    所強制工作3年。就扣案之美國REMINGTON廠製870 POLICE M
    AGNUM型12GAUG E制式單管霰彈槍1支（槍枝管制編號000000
    0000）、制式霰彈29顆（經鑑驗試射9顆），均屬違禁物，
    除鑑驗試射之制式霰彈9顆、9mm制式子彈5顆業已滅失不存
    在而無從宣告沒收外，餘均依刑法第38條第1項第1款規定，
    宣告沒收。
  至扣案之T恤，共犯Ｎ○○供稱係1名綽號「大呆」之男子所
    寄放，扣案之西瓜刀5把、對講機2具、行動電話2具、帳冊1
    本、SIM卡11枚、鑰匙1串、租賃契約1本、派工單1張、捲煙
    紙1包，均無積極證據足證係本件被告犯本件罪行所用或犯
    罪預備之物，或犯罪所得之物，因均非違禁物，而扣案之大
    麻2支，因本件認定有罪之犯罪事實並無涉及毒品危害防制
    條例，故均無從併予宣告沒收銷燬及沒收，應由檢察官另行
    處理，附此敘明。
貳、不另為無罪之諭知部分：
一、公訴意旨略以：被告丑○○、癸○○與Ｎ○○共同基於持有
    改造模型槍及子彈之犯意聯絡，自某不詳時間起，未經許可
    持有具殺傷力之改造玩具手槍1把（槍枝管制編號000000000
    0）、口徑9mm制式子彈15顆、口徑9mm制式子彈（中空彈）6
    顆。因認被告丑○○、癸○○均涉犯槍砲彈藥刀械管制條例
    第10條第4項未經許可持有改造模型槍罪嫌、第12條第4項未
    經許可持有子彈罪嫌云云。訊據被告丑○○、癸○○均堅決
    否認此部分犯行，而公訴意旨認被告丑○○涉有此部分犯行
    ，係以證人Ｎ○○於警詢中之證詞；認被告癸○○涉犯此部
    分犯行，則係以證人ｔ○○於警詢中之證詞，為其主要論據
    。惟查：
  (1)證人Ｎ○○於偵查中及原審均陳稱：改造玩具手槍是ｕ○○
    死後，我去山上取出來的，丑○○及癸○○都沒有看過這支
    槍等語（見原審卷(五)第50至52頁），至證人Ｎ○○雖於91年
    10月9日警詢時陳稱：長短槍，丑○○、癸○○均有看過及
    摸過等語（桃園地檢署91年度偵字第18210號偵查卷宗第13
    正面），其先後證述情節既有不符，即難遽予採信，且被告
    丑○○、癸○○均有與Ｎ○○共同持有扣案之制式單管霰彈
    槍、子彈之事實，業如前述，本件警員並未就被告丑○○、
    癸○○是否均持有扣案之制式單管霰彈槍及改造玩具手槍之
    細節分別詳細訊問，至證人Ｎ○○於警詢中所稱：「丑○○
    、癸○○均有看過及摸過」者，究係指該制式單管霰彈槍及
    改造玩具手槍，抑或僅指該制式單管霰彈槍，以及所謂「看
    過及摸過」，是否即意謂被告丑○○與癸○○主觀上均與Ｎ
    ○○就持有該改造玩具手槍、子彈有犯意聯絡，客觀上亦均
    處於可得支配之情形，均屬有疑。另該改造玩具手槍1把、
    口徑9mm制式子彈9顆，均係在Ｎ○○位於臺北縣三峽鎮○○
    路18號3樓之租屋處查獲，依此亦難認被告丑○○、癸○○
    有持有該槍枝、子彈之犯行。
  (2)證人ｔ○○於警詢中雖證稱：扣案之改造玩具手槍是癸○○
    所有，因他有拿給我看過云云（桃園地檢署91年度偵字第14
    769號偵查卷宗第365頁反面、第366頁正面），惟證人ｔ○○於91年9月21日第1次警詢時均證稱：我不知道改造玩具手
    槍及子彈是何人所有等語（同上開偵查卷宗第363反面），
    於同日第2次警詢時始改稱是被告癸○○所有，是證人ｔ○○於警詢中之證詞，即有瑕疵。綜上所述，檢察官指被告丑
    ○○、癸○○持有扣案之改造玩具手槍1支、9mm制式子彈15
    顆、9mm制式子彈（中空彈）6顆，尚屬不能證明其犯罪。惟
    此部分，依檢察官起訴意旨，認與前揭論罪科刑之被告丑○○、癸○○持有扣案之制式單管霰彈槍及子彈之犯行，有想
    像競合犯之裁判上一罪關係，不另為無罪之諭知。
二、被告丑○○、丙○○恐嚇被害人ｖ○○部分：
  (一)公訴意旨略以：戊○○於90年5月間，唆使被告丙○○夥
    同Ｄ○○、ｗ○○及Ｂ○○，各持1把疑似手槍之物，從桃
    園縣中壢市○○○○街前將被害人ｖ○○押至戊○○位於○○○○○○○○○○之住處，恐嚇被害人ｖ○○要斷其手腳
    ，並要求交付250萬元，否則要其在龍潭地區消失，後被害
    人ｖ○○找友人協調後減為50萬元，並於1月後由該友人轉
    交予50萬元予戊○○。被告丑○○與Ｂ○○因被害人ｖ○○交付50萬元後去報警，乃於90年10月底，至桃園縣龍潭鄉
    ○○路4號「東陽遊藝場」找被害人，因被害人躲避，故由
    丑○○持疑似手槍之物對空擊發1槍，以恐嚇被害人。被
    告丑○○於91年5月7日凌晨4時30分，持疑似槍枝之物對被
    害人ｖ○○住處開槍恐嚇，並於數日後於被害人打電話給被
    告丑○○時，對被害人恐嚇稱：不用講那麼多，準備等死等
    語。因認被告丑○○涉犯刑法第305條恐嚇危害安全罪嫌，
    被告丙○○涉有刑法第302條第1項剝奪人之行動自由罪嫌、
    第346 條第1項恐嚇取財罪嫌云云。公訴意旨認被告丑○○
    、丙○○涉犯此部分犯行，係以秘密證人A1、證人即被害人
    ｖ○○之父ｘ○○於警詢中之證詞及被害人ｖ○○於偵查中
    之指述，為其主要論據。惟查：
  (1)被告丙○○堅決否認此部分犯行，而秘密證人A1於警詢中證
    稱：當時是丙○○、ｗ○○、「小龍」及「阿砲」4人分持
    手槍4支，在內壢龍安13街全家便利商店，挾持我朋友ｖ○○到○○○○○○○○○○○，由戊○○指責稱ｖ○○曾對
    外放話戊○○是賭場老千，害戊○○損失上千萬，要ｖ○○
    1手1腳來賠，並由丑○○持銀色手槍放1槍警告（其餘4人持
    手槍未開，ｖ○○沒辦法確定無制式槍枝，而丑○○因正面
    押人，可確定是制式槍械），要250萬元賠償，事後ｖ○○
    找到龍潭大哥（黑龍）ｙ○○及大溪大哥ｚ○○出面關心，
    戊○○表示誤會而沒交付任何錢云云（見91年度偵字第1476
    9號偵查卷宗第17頁反面、第18頁正面）。惟其於原審則證
    稱：當時是Ｂ○○、丙○○、ｗ○○、Ｄ○○4人各拿1把槍
    押ｖ○○到戊○○之家，ｖ○○不認識ｗ○○、Ｄ○○，只
    有聽他們說ｗ○○外號叫「阿砲」，到了戊○○住處，丑○○也在場，因為戊○○表示：聽說ｖ○○在外面說戊○○是
    老千，ｖ○○否認，戊○○不相信，後來丙○○、丑○○、
    Ｂ○○把ｖ○○押到戊○○家的廣場，套著頭套，徒手毆打
    ｖ○○後背，打了3拳，ｖ○○聽到戊○○出來並說：不用
    打了，讓他死，ｖ○○就聽到1聲槍聲，但不知道是誰開的
    ，因為ｖ○○當時還帶著頭套，後來他們就把ｖ○○再押進
    去，由丑○○拿出1把銀色左輪手槍，交給戊○○，戊○○
    就把槍放在ｖ○○前面的桌上，又放1杯茶，並問ｖ○○要
    當朋友或敵人？ｖ○○說：要當朋友，戊○○即開口要250
    萬元，ｖ○○迫於情勢只好答應，後來ｖ○○就找ｚ○○等
    人出面跟戊○○溝通，後來用50萬元解決，由ｖ○○將50萬
    元請ｙ○○轉交云云（見原審不得閱覽卷第5頁）。秘密證
    人A1先則於警詢中證稱案發當天是由被告丑○○持槍射擊1
    槍，後因被害人ｖ○○找他人出面協調，而未支付任何金錢
    ，惟於原審又稱因被害人ｖ○○當時被戴上頭套，致不知道
    是何人開槍，事後透過他人協調，而支付50萬元，其先後證
    述情節出入極大，實非無疑。且被害人ｖ○○於偵訊中指稱
    ：當時是Ｂ○○、丙○○、ｗ○○及Ｄ○○等4人，並各帶1
    支槍，將我押到戊○○之住處，戊○○說我說他是老千，要
    我留下1隻手、1隻腳，並亮出1把銀色手槍，要我拿出250萬
    元，不然要我在龍潭消失，後來他們就放我離開，後來我透
    過與戊○○相熟的朋友談判到50萬元，之後在1個月內我透
    過此友人轉交50萬元給戊○○云云（見91年度偵字第14769
    號偵查卷宗第205頁反面、第206頁正面），依其指述情節，
    並未提及被告丑○○當時亦在場並曾出示手槍，與秘密證人
    A1證述情節亦不一致。至證人ｘ○○所證述情節（見偵字14
    769號卷第32至34頁），均係聽聞被害人ｖ○○之轉述而得
    知，並非親眼目睹，屬傳聞證據，依法不得做為證據；且移
    送機關及檢察官亦未就被害人ｖ○○所稱託其轉交50萬元予
    戊○○之友人進行調查，以證明被害人ｖ○○是否確有託人
    轉交50萬元之事實，實難僅憑秘密證人A1及被害人ｖ○○之
    陳述，即遽認被告丙○○確有此部分犯行。
  (2)被告丑○○堅決否認此部分犯行，而被害人ｖ○○於偵訊中
    雖指稱：丑○○與Ｂ○○因認為我交付50萬元還去報案，故
    於90年10月底，至東陽遊藝場找我，因我躲起來，丑○○就
    向天空開了1槍云云（見91年度偵字第14769號偵查卷宗第20
    6頁正面），惟此部分除被害人ｖ○○之指述外，檢察官並
    未提出其他事證以資佐證，而被害人ｖ○○是否確有受被告
    丙○○等人恐嚇而交付50萬元之情事，尚屬不能證明，已如
    前述，倘被告丑○○確曾在前開時間至上址對空鳴槍示警，
    衡情應會有他人聽聞槍聲，惟移送機關及檢察官並未查訪是
    否有其他證人可證明當日確曾聽聞槍聲以資佐證。另經原審
    依職權傳喚證人即「東陽游藝場」股東甲甲○到庭作證，證
    稱：我與ｖ○○都是「東陽遊藝場」之股東，丑○○、Ｂ○○曾經有來過遊樂場，但他們都是來打電動，至於他們有沒
    有來找ｖ○○，我不知道，我也不知道他們有什麼糾紛，我
    平時住在樓上，並沒有在東陽遊樂場聽到有人開槍的聲音，
    也不知道東陽遊樂場有被人開過槍等語（見原審卷(二)第79頁
    ），證人甲甲○既為「東陽遊藝場」之股東，並住在該遊藝
    場樓上，若被告丑○○確曾開槍示警，證人甲甲○應會聽聞
    被害人ｖ○○或其他遊藝場內員工提及此事，惟證人甲甲○
    對此事卻毫無所悉，是尚難僅憑被害人ｖ○○之指述，即認
    被告丑○○確有此部分犯行。
  (3)被告丑○○堅決否認此部分犯行，而被害人ｖ○○於偵訊中
    指稱因當時並未在場，不知道是何人開槍（見91年度偵字第
    14769號偵查卷宗第206頁反面），另秘密證人A1於原審訊問
    時證稱：ｖ○○家裡一共被開過兩次槍，第1次是5月7日的
    時候，第2次是隔1個星期後，當時ｖ○○不在家，但是他父
    親當時在家，可是沒有看到何人開槍，只有聽到槍聲，ｖ○○的父親並有向警方報案，事後丑○○並沒有打電話給ｖ○○恐嚇，可是ｖ○○的父母親有接到要幫ｖ○○收屍的恐嚇
    電話，但不知道電話是誰打的，後來ｖ○○就打電話給丑○○，丑○○就叫ｖ○○買好棺材，準備等死，可是丑○○並
    沒有在電話中承認是他開槍，也沒有提到是何人開槍，這些
    電話都有錄音，並且交給警方云云（見原審不得閱覽卷第8
    頁），惟經原審發函移送機關桃園縣政府警察局平鎮分局查
    詢結果，並無被害人ｖ○○或其父親ｘ○○就住處遭槍擊事
    件之報案紀錄，有該分局92年7月8日平警分刑字第00000000
    00號函1份在卷可稽（見原審不得閱覽卷第71頁），且秘密
    證人A1所稱之錄音帶，經原審勘驗結果，內容為1名自稱是
    「VISA」小弟之人，因認被害人ｖ○○找人對「VISA」開槍
    ，而要被害人ｖ○○之母轉告被害人ｖ○○小心一點，此有
    錄音帶1捲、譯文1份在卷可按（附於原審不得閱覽卷第79頁
    密封卷），此錄音帶之內容尚不足以證明被告丑○○確犯本
    件犯行。是本件並無積極證據足證被告丑○○確於前開時間
    持槍對被害人ｖ○○住處開槍，並於電話中以前揭言詞恫嚇
    被害人ｖ○○。
  (4)綜上所述，被告丑○○、丙○○此部分，尚屬不能證明其犯
    罪，原審以此部分，認與前揭論罪科刑部分，有刑法第56條
    連續犯之裁判上一罪關係，不另為無罪之諭知。
三、被告丑○○、丙○○恐嚇甲乙○部分：
  (一)公訴意旨略以：被告丑○○、丙○○及甲丙○，於91年3
    月27日22時許，先後以電話恐嚇被害人甲乙○稱：戊○○父
    親出殯，你人未到，不給面子，就不是朋友，你以後小心點
    等語，致被害人甲乙○心生畏懼，足生危害於其安全。被
    告丑○○、丙○○及戊○○、甲丙○，於91年3月28日4時許
    ，先後以電話恐嚇被害人甲乙○稱：從今天起別讓我們在桃
    竹苗地區遇到，否則要你死的很難看等語，致被害人甲乙○
    心生畏懼，足生危害於其安全。被告丑○○、丙○○及戊○○、甲丙○、Ｄ○○，於91年3月28日晚上，先後以電話
    恐嚇被害人甲乙○前開話語，並要被害人交付50萬元，3星
    期後，丑○○、丙○○等人再聯絡到被害人，經協調後，則
    減為30萬元，被害人並於同年4月底在龍潭鄉○○路與大昌
    路口交付30萬元予丑○○，丑○○並恐嚇被害人甲乙○稱：
    不能報警，警察無法保護你，我們太陽會成員很多等語，因
    認被告丑○○、丙○○均涉犯刑法第305條恐嚇危害安全罪
    嫌、同法第346條第1項恐嚇取財罪嫌云云。檢察官認被告等
    涉犯上開罪嫌，係以秘密證人A9於警詢中之證詞及被害人甲
    乙○於偵查中之指述，為其主要論據。訊據被告丑○○、丙○○均堅決否認前開犯行。經查：被害人甲乙○雖於偵訊時
    指稱：丑○○、丙○○及甲丙○於91年3月27日晚間打電話
    恐嚇稱：戊○○父親出殯，你人未到，不給面子，就不是朋
    友，你以後小心點等語，嗣Ｄ○○於同年3月28日凌晨因有
    槍枝被警查獲，丑○○、甲丙○要求我拿出30萬元為Ｄ○○
    交保，遭我拒絕，丑○○、丙○○及甲丙○、戊○○心生不
    滿，遂於同年3月28日中午1、2點打電話恐嚇稱：從今天起
    別讓我們在桃竹苗地區遇到，否則要你死的很難看等語，同
    年3月28日晚間，丑○○、丙○○及甲丙○、Ｄ○○、戊○○又撥打電話恐嚇稱：Ｄ○○已交保出來，要去找我，叫我
    不要在桃竹苗地區出現，並要我交付50萬元，後經協調後降
    為30萬元等情（見91年度偵字第14769號偵查卷宗第210頁反
    面，第211頁正面）。惟Ｄ○○係於91年3月29日凌晨2時許
    被警查獲，嗣於同日22時20分交保釋放，此經原審調閱原審
    法院91年度聲羈字第139號刑事卷宗核閱無誤，並有刑事案
    件報告書、被告具保責付辦理程序單在卷可稽（原審卷(五)第
    6至15頁），則被害人甲乙○於偵訊中指稱被告丑○○等人
    於91年3月28日凌晨打電話要求其支付Ｄ○○之保釋金，Ｄ
    ○○因不滿被害人甲乙○未籌款為其交保，乃於同年3月28
    日晚間以電話恐嚇被害人甲乙○等情，即與實情有所出入，
    且被害人甲乙○及秘密證人A9迭經原審傳喚，均未到庭，以
    致無法就被害人指述不一致處詳為究明。另移送機關及檢察
    官除被害人甲乙○及秘密證人A9之陳述外，並未調查其他事
    證以資佐證，例如調閱通聯紀錄（若被害人係以行動電話接
    獲恐嚇電話）查明被害人是否確於前開時間接獲被告等人之
    來電，而原審法院收案時已逾通聯紀錄6個月之保存期限，
    已無從調閱，實難僅憑被害人甲乙○前開矛盾之指述，即遽
    認被告丑○○及丙○○有恐嚇犯行。綜上所述，被告丑○○
    、丙○○此部分犯罪事實尚屬不能證明，原審以此部分依起
    訴之旨，可認與前揭論罪部分，有修正前刑法第56條連續犯
    之裁判上一罪關係，不另為無罪之諭知。
四、被告丑○○、癸○○恐嚇「勁勤發遊藝場」部分：
  (一)公訴意旨略以：被告丑○○、癸○○於91年8月18日18時5
    0分許，至被害人甲丁○所經營、位於桃園縣龍潭鄉○○路
    之「勁勤發遊藝場」，由被告丑○○向甲丁○恐嚇稱：我們
    是至尊盟太陽會龍潭組的幫派份子，給你3天時間，找我們
    組長處理保護費的問題，你最好乖乖的聽話，於3天期限內
    找我們組長處理，否則你這家店的下場就會像這家店的前身
    下場一樣吃子彈等語。被告丑○○於91年8月21日凌晨4、
    5時許，撥打電話至「勁勤發遊藝場」向被害人甲丁○恐嚇
    稱：你這家店為何還敢再開，為什麼還沒有找我們組長處理
    保護費，你真的很想吃子彈，是不是要像你這家店的前身一
    樣吃子彈，再給你最後期限，到這禮拜五，你這家店再不處
    理的話，就準備關門不要再繼續營業了，你這家店就準備吃
    子彈吧等語。被告癸○○於91年8月22日9時35分，至「勁
    勤發遊藝場」，持不詳槍枝朝該遊藝場射擊8槍。因認被告
    丑○○、癸○○均涉犯刑法第305條恐嚇危害安全罪嫌、同
    法第346條第3項、第1項恐嚇取財未遂罪嫌云云。檢察官認
    被告丑○○、癸○○涉犯此部分犯行，係以秘密證人A10之
    證詞、監視錄影帶暨翻拍照片，為其主要論據。訊據被告丑
    ○○、癸○○均堅決否認前揭犯行，被告丑○○辯稱：我於
    91年8月18日有和癸○○到「勁勤發遊藝場」找甲丙○要錢
    ，但沒有恐嚇甲丁○，8月21日也沒有打電話恐嚇甲丁○等
    語。被告癸○○辯稱：我於91年8月18日與丑○○到「勁勤
    發遊藝場」，因丑○○說要找人要錢，但沒有恐嚇甲丁○，
    也沒有於91年8月22日到「勁勤發遊藝場」開槍示警等語。
    經查：
  (1)秘密證人A10雖證稱：丑○○、癸○○曾於91年8月18日至「
    勁勤發遊藝場」找甲丁○，要求甲丁○交保護費，但沒說多
    少錢，也沒留下聯絡電話，只說要甲丁○找組長處理保護費
    之事宜云云（見原審不得閱覽卷第41頁）。然戊○○於91年
    7月16日即已潛逃出境，迄仍未入境（業經原審法院發佈通
    緝）等情，有出入境紀錄在卷可稽（原審卷(一)第196、197頁
    ）。在此情形下，縱使被害人甲丁○願意支付保護費予太陽
    會，亦無從依被告丑○○、癸○○之要求，找戊○○商談保
    護費之支付事宜，而被告丑○○、癸○○既均屬太陽會龍潭
    組之成員，與戊○○之關係自必十分密切，對於戊○○業已
    出境而不在臺灣之事，應無不知之理，則其等若果欲對被害
    人甲丁○強索保護費，逕可要求被害人甲丁○直接與其等聯
    絡，何以會在未留下戊○○聯絡方法（如電話號碼）之情形
    下，要求被害人甲丁○與人已不在臺灣之戊○○洽談保護費
    之支付問題，如此豈非無從達成強索保護費之目的。次查，
    證人甲丙○與被告丑○○間有債務糾紛，甲丙○並聽聞「勁
    勤發遊藝場」服務生告知被告癸○○曾到該遊藝場找尋我，
    但未碰面等情，此經證人甲丙○證述在卷（原審卷(五)第73頁
    ），則被告丑○○供稱於91年8月18日至「勁勤發遊藝場」
    找尋甲丙○索討債務等情，即非無據。
  (2)秘密證人A10於警詢及偵訊中雖證稱被告丑○○曾於91年8月
    21日撥打電話恐嚇被害人甲丁○，惟其於原審則證稱：當時
    丑○○直接打電話到遊藝場，是遊藝場內1名員工接的電話
    ，甲丁○並不在，但當時有電話錄音，甲丁○因為聽過丑○○說話，所以認得他的聲音云云（見原審不得閱覽卷第41頁
    ），是秘密證人A10就當天究係何人接獲恐嚇電話乙節，前
    後所述已有不一，顯見被害人甲丁○就此部分陳述亦有不一
    ，導致秘密證人A10在聽聞被害人轉述情節後，所述即有所
    出入，其此部分證詞實非無瑕可指。另經原審發函桃園縣政
    府警察局桃園分局查明結果，並無秘密證人A10所稱之電話
    錄音帶可供佐證，有該局92年6月23日桃警分刑字第0000000
    000號函在卷可稽（見原審不得閱覽卷第70頁），自難僅憑
    秘密證人A10前後矛盾之證詞，即認被告丑○○確有此部分
    之恐嚇犯行。
  (3)秘密證人A10雖證稱「勁勤發遊藝場」曾於91年8月22日遭人
    開槍射擊8槍（見原審不得閱覽卷第42頁），惟其並未親眼
    目睹，或聽聞被害人及其他人轉述曾目睹開槍之人為被告癸○○，僅從監視錄影帶所拍攝到之開槍之人體型觀之，認為
    酷似被告癸○○（見91年度偵字第14769號偵查卷宗第313頁
    正面）。而觀諸卷附之監視錄影帶翻拍照片，開槍之人身著
    黑色衣褲，戴全罩式安全帽，有照片3幀在卷足按（前開偵
    查卷宗第487、488頁），僅憑此照片，開槍之人面貌完全無
    法辨認，實難以認定確係被告癸○○所為，而被告丑○○、
    癸○○前開被訴恐嚇被害人甲丁○之犯行無法證明，已如前
    述，故亦難憑此而推定被告癸○○確有開槍射擊「勁勤發遊
    藝場」之犯行。
  (4)綜上所述，被告丑○○、癸○○此涉嫌部分，尚屬不能證明
    其犯罪，依檢察官起訴意旨，認與前揭論罪之犯罪事實，有
    修正前刑法第56條連續犯之裁判上一罪關係，爰不另為無罪
    之諭知。
參、不另為不受理之諭知部分：
一、公訴意旨略以：Ｎ○○因停車糾紛，與桃園縣龍潭鄉○○路
    45號2樓「馬拉灣遊藝場」之員工發生糾紛，心生不滿，遂
    夥同被告癸○○於91年4月19日20時許，由被告癸○○騎乘
    機車搭載Ｎ○○至「馬拉灣遊藝場」外，被告癸○○明知Ｎ
    ○○欲持霰彈槍朝該遊藝場開槍示警，竟仍與Ｎ○○共同基
    於持有霰彈槍彈及恐嚇危害安全之犯意聯絡，由Ｎ○○持霰
    彈槍朝該遊藝場大門射擊4槍示警，以此加害生命、身體、
    財產之事恫嚇該遊藝場內之員工，足生危害於其安全。因認
    被告癸○○此部分，涉有槍砲彈藥刀械管制條例第7條第4項
    之持有槍枝罪嫌、同條例第12條第4項持有子彈罪嫌與刑法
    第305條恐嚇危害安全等罪嫌。
二、按檢察官受理一般刑事案件，發現被告於犯罪時未滿18歲者
    ，應移送該管少年法院，但被告已滿20歲者，不在此限，少
    年事件處理法施行細則第8條第1項定有明文。又起訴之程序
    違背規定者，法院應諭知不受理之判決，刑事訴訟法第303
    條第1款亦有明定。本件被告癸○○係73年8月22日生，涉嫌
    前開犯行時，尚未滿18歲，揆諸前開說明，自應由檢察官移
    送少年法院處理。檢察官不察，誤逕向原審提起公訴，起訴
    之程序違背規定，惟檢察官認此部分與前揭論罪之槍擊恐嚇
    「凱旋門遊藝場」，及恐嚇被害人己○○之犯行，有修正前
    刑法第56條連續犯之裁判上一罪關係，爰不另為不受理之諭
    知。
據上論斷，應依刑事訴訟法第369條第1項前段、第364條、第299
條第1項、第300條、兒童及少年福利法第70條第1項前段，組織
犯罪條例第3條第1項後段、第3項、第5條，槍砲彈藥刀械管制條
例第8條第4項、第11條第4項、第12條第4項，刑法第11條前段、
第2條第1項、28條、第55條、第42條第3項、第38條第1項第1款
，修正前刑法第56條、第302條第1項、第305條、第346條第1項
、第51條第5款，罰金罰鍰提高標準條例第1條前段，現行法規所
定貨幣單位折算新台幣條例第2條，判決如主文。
本案經檢察官鄭銘謙到庭執行職務。
中　　華　　民　　國　　96　　年　　7 　　月　　18　　日
　　　　　　　　　刑事第十三庭  審判長法　官  曾  德  水
　　　　　　　　　　　　　　　　　    法　官  林  婷  立
　　　　　　　 　 　　　　　　　　　　法　官  王  炳  梁
以上正本證明與原本無異。
如不服本判決，應於收受送達後十日內向本院提出上訴書狀，其
未敘述上訴之理由者並得於提起上訴後十日內向本院補提理由書
（均須按他造當事人之人數附繕本）。
                                      書記官  廖  逸  柔
中　　華　　民　　國　　96　　年　　7 　　月　　18　　日
附錄本案論罪科刑法條全文：
中華民國刑法第302條第1項：
私行拘禁或以其他非法方法，剝奪人之行動自由者，處5年以下
有期徒刑、拘役或3百元以下罰金。
中華民國刑法第346條第1項、第3項：
意圖為自己或第3人不法之所有，以恐嚇使人將本人或第3人之物
交付者，處6月以上5年以下有期徒刑，得併科1千元以下罰金。
前2項之未遂犯罰之。
槍砲彈藥刀械管制條例第8條第4項：
未經許可，持有、寄藏或意圖販賣而陳列第1項所列槍枝者，處1
年以上7年以下有期徒刑，併科新台幣7百萬元以下罰金。
槍砲彈藥刀械管制條例第11條第4項：
未經許可，持有、寄藏或意圖販賣而陳列第1項所列槍砲者，處1
年以上7年以下有期徒刑，併科新臺幣7百萬元以下罰金。
槍砲彈藥刀械管制條例第12條第4項：
未經許可，持有、寄藏或意圖販賣而陳列子彈者，處5年以下有
期徒刑，併科新台幣3百萬元以下罰金。
組織犯罪條例第3條第1項後段：
發起、主持、操縱或指揮犯罪組織者，處3年以上10年以下有期
徒刑，得併科新台幣1億元以下罰金；參與者，處6月以上5年以
下有期徒刑，得併科新台幣1千萬元以下罰金。